【裁判字號】    99,訴,1755
【裁判日期】    990930
【裁判案由】    毒品危害防制條例
【裁判全文】
臺灣臺中地方法院刑事判決              99年度訴字第1755號
公  訴  人  臺灣臺中地方法院檢察署檢察官
被      告  丁○○
                    (現羈押於臺灣臺中看守所)
選任辯護人  楊雯齡律師
被      告  己○○
                    (現羈押於臺灣臺中看守所)
選任辯護人  林一哲律師
上列被告因違反毒品危害防制條例案件，經檢察官提起公訴（99
年度偵字第10241號、第10349號、第13779號、第13780號），本
院判決如下：
    主    文
丁○○犯如附表(七)所示之罪，均累犯，各處如附表(七)所示之刑。
應執行有期徒刑貳拾貳年，扣案如附表(九)編號～所示之第一
級毒品海洛因及第二級毒品甲基安非他命均沒收銷燬之；未扣案
之販賣毒品所得，其中新臺幣壹萬玖仟元單獨沒收，如全部或一
部不能沒收時，以其財產抵償之；另新臺幣柒仟元與己○○連帶
沒收，如全部或一部不能沒收時，以其與己○○之財產連帶抵償
之。
己○○犯如附表(八)所示之罪，各處如附表(八)所示之刑。應執行有
期徒刑拾壹年，扣案如附表(九)編號所示之第一級毒品海洛因沒
收銷燬之；未扣案之販賣毒品所得新臺幣柒仟元與丁○○連帶沒
收，如全部或一部不能沒收時，以其與丁○○之財產連帶抵償之
。
丁○○、己○○被訴如附表(十)編號所示之販賣第一級毒品部
分，均無罪。
    犯罪事實
一、丁○○（綽號苦瓜、阿華、阿仁、阿志）前因：違反毒品
    危害防制條例案件，經本院以89年度訴字第694號，判處有
    期徒刑1年、8月，合併定應執行有期徒刑1年6月確定；又
    因偽造文書案件，經本院以89年度易字第1038號判處有期徒
    刑4月確定；又因違反毒品危害防制條例案件，經臺灣高
    等法院臺中分院以90年度上訴字第1038號判處有期徒刑3年
    10月確定。第、案嗣經減刑後與第案合併定應執行有
    期徒刑4年3月，甫於民國95年8月3日縮短刑期假釋出監，於
    98年8月17日縮刑期滿執行完畢。詎猶不知悔改，與己○○
    （綽號朋友、大頭、阿弟）均明知海洛因、甲基安非他命係
    毒品危害防制條例第2條第2項第1、2款所管制之第一、二級
    毒品，依法不得販賣，竟意圖營利，丁○○或基於販賣海洛
    因、甲基安非他命之單獨犯意，或與己○○共同基於販賣海
    洛因之犯意聯絡，丁○○以所持用0000-000000及0000-0000
     00號等行動電話門號，己○○則以0000-000000（丁○○交
    付給己○○）及0000000000號等行動電話門號作為相互聯絡
    或販賣毒品之聯絡工具，而分別為下列之行為：
  (一)丁○○於附表(一)編號～所示之時間、地點，以附表(一)編
    號～所示之方法，販賣如附表(一)編號～所示數量、
    價額之第一級毒品海洛因予賴政宏二次。
  (二)丁○○於附表(二)編號～所示之時間、地點，以附表(二)編
    號～所示之方法，販賣如附表(二)編號～所示數量、
    價額之第二級毒品甲基安非他命予賴政宏三次。
  (三)丁○○於附表(三)編號所示之時間、地點，以附表(三)編號
    所示之方法，販賣如附表(三)編號所示數量、價額之第一級
    毒品海洛因予戊○○ (賴政宏之女友)一次。
  (四)丁○○於附表(四)編號～所示之時間、地點，以附表(四)編
    號～所示之方法，販賣如附表(四)編號～所示數量、
    價額之第一級毒品海洛因予乙○○六次。丁○○另與己○○
    共同於附表(四)編號～所示之時間、地點，以附表(四)編號
    ～所示之方法，販賣如附表(四)編號～所示數量、價
    額之第一級毒品海洛因予乙○○二次。
  (五)丁○○與己○○共同於附表(五)編號所示之時間、地點，以
    附表(五)編號所示之方法，販賣如附表(五)編號所示數量、
    價額之第一級毒品海洛因予甲○○一次。
  (六)丁○○於附表(六)編號所示之時間、地點，以附表(六)編號
    所示之方法，販賣如附表(六)編號所示數量、價額之第一級
    毒品海洛因予丙○○一次。丁○○另與己○○共同於附表(六)
    編號～所示之時間、地點，以附表(六)編號～所示之
    方法，販賣如附表(六)編號～所示數量、價額之第一級毒
    品海洛因予丙○○二次。
二、嗣戊○○於附表(三)編號所示之時間、地點與丁○○完成交
    易後，當場為跟監之員警查獲，並扣得如附表(九)編號所示
    之物；另丁○○則在99年4月28日14時30分許，在臺中縣霧
    峰鄉○○路1222號霧峰農工前，為警自同車友人陳海恩（另
    經檢察官為不起訴處分）攜帶之手提包內，扣得如附表(九)編
    號～所示之物，因而查獲上情。
三、案經臺中市警察局第四分局報告臺灣臺中地方法院檢察署檢
    察官偵查起訴。
    理    由
壹、證據能力之說明：
一、證人戊○○、乙○○、甲○○於偵查中之陳述，具有證據能
    力：
  (一)按被告以外之人於偵查中向檢察官所為陳述，除顯有不可信
    之情況者外，得為證據，同法第159條之1第2項定有明文。
    偵查中對被告以外之人（包括證人、鑑定人、告訴人、被害
    人及共同被告等）所為之偵查筆錄，或被告以外之人向檢察
    官所提之書面陳述，性質上均屬傳聞證據。惟現階段刑事訴
    訟法規定檢察官代表國家偵查犯罪、實施公訴，依法其有訊
    問被告、證人及鑑定人之權，證人、鑑定人且須具結，而實
    務運作時，檢察官偵查中向被告以外之人所取得之陳述，原
    則上均能遵守法律規定，不致違法取供，其可信度極高，職
    是，被告以外之人前於偵查中已具結而為證述，除反對該項
    供述得具有證據能力之一方，已釋明「顯有不可信之情況」
    之理由外，不宜以該證人未能於審判中接受他造之反對詰問
    為由，即遽指該證人於偵查中之陳述不具證據能力。
  (二)又詰問權係指訴訟上當事人有在審判庭輪流盤問證人，以求
    發現真實，辨明供述證據真偽之權利，現行刑事訴訟法對於
    詰問制度之設計，以同法第166條以下規定之交互詰問為實
    踐，屬於人證調查證據程式之一環；與證據能力係指符合法
    律所規定之證據適格，而得成為證明犯罪事實存在與否之證
    據資格，性質上並非相同。偵查中檢察官為蒐集被告犯罪證
    據，訊問證人旨在確認被告嫌疑之有無及內容，與審判期日
    透過當事人之攻防，調查人證以認定事實之性質及目的，尚
    屬有別。偵查中訊問證人，法無明文必須傳喚被告使之得以
    在場，刑事訴訟法第248條第1項前段雖規定：「如被告在場
    者，被告得親自詰問」，事實上亦難期被告必有於偵查中行
    使詰問權之機會。此項未經被告詰問之被告以外之人於偵查
    中向檢察官所為之陳述，依刑事訴訟法第159條之1第2項規
    定，原則上屬於法律規定為有證據能力之傳聞證據，於例外
    顯有不可信之情況，始否定其得為證據。是得為證據之被告
    以外之人於偵查中向檢察官所為之陳述，因其陳述未經被告
    詰問，應認屬於未經合法調查之證據，並非無證據能力，而
    禁止證據之使用。此項詰問權之欠缺，非不得於審判中由被
    告行使以資補正，而完足為經合法調查之證據。經查證人戊○○、乙○○、甲○○於偵查中向檢察官所為之陳述，於訊
    問前具結，依上說明，本屬有證據能力之傳聞證據，雖未經
    被告於偵查程式為詰問，但於本院審理中已對乙○○、甲○○補正詰問程式，而完足為合法調查之證據。另證人戊○○
    經本院依法傳喚、拘提無著，客觀上顯有不能於審判中到庭
    接受詰問之情形，已無從依法踐行詰問程序。且上開證人於
    偵查中向檢察官所為之陳述，並無顯不可信之情況，是其等
    於檢察官偵訊中之證述，自均有證據能力。
二、共同被告己○○偵查中及審判中陳述，具有證據能力：
  (一)按除法律另有規定者外，不問何人，於他人之案件，有為證
    人之義務，而證人除未滿16歲或因精神障礙，不解具結意義
    及效果者外，應命具結；又證人或鑑定人依法應具結而未具
    結者，其證言或鑑定意見，不得作為證據，刑事訴訟法第17
    6條之1、第186條第1項、第158條之3分別定有明文。又刑事
    審判上之共同被告，係為訴訟經濟等原因，由檢察官或自訴
    人合併或追加起訴，或由法院合併審判所形成，其間各別被
    告及犯罪事實仍獨立存在。故共同被告對於其他共同被告之
    案件而言，為被告以外之第三人，本質上屬於證人，又被告
    以外之人於偵查中向檢察官所為陳述，除顯有不可信之情況
    者外，得為證據，刑事訴訟法第159條之1第2項定有明文。
    偵查中對被告以外之人所為之偵查筆錄，或被告以外之人向
    檢察官所提之書面陳述，性質上均屬傳聞證據。惟現階段刑
    事訴訟法規定檢察官代表國家偵查犯罪、實施公訴，依法其
    有訊問被告、證人及鑑定人之權，證人、鑑定人且須具結，
    而實務運作時，檢察官偵查中向被告以外之人所取得之陳述
    ，原則上均能遵守法律規定，不致違法取供，其可信度極高
    。職是，被告以外之人前於偵查中已具結而為證述，除反對
    該項供述得具有證據能力之一方，已釋明「顯有不可信之情
    況」之理由外，不宜即遽指該證人於偵查中之陳述不具證據
    能力。查共同被告己○○於偵查中之，已經具結部分，被告
    及辯護人均未曾提及檢察官在偵查時有不法取供之情形，且
    未釋明上開供述有顯不可信之情況，依前述說明，其於偵查
    中之證言自具有證據能力。
  (二)復按司法院大法官會議釋字第582號解釋前段謂：「最高法
    院31年上字第2423號及46年臺上字第419號判例所稱共同被
    告不利於己之陳述得採為其他共同被告犯罪（事實認定）之
    證據一節，對其他共同被告案件之審判而言，未使該共同被
    告立於證人之地位而為陳述，逕以其依共同被告身分所為陳
    述採為不利於其他共同被告之證據，乃否定共同被告於其他
    共同被告案件之證人適格，排除人證之法定調查程序，與當
    時有效施行中之中華民國24年1月1日修正公布之刑事訴訟法
    第273條規定牴觸，並已不當剝奪其他共同被告對該實具證
    人適格之共同被告詰問之權利，核與首開憲法意旨不符。該
    二判例及其他相同意旨判例，與上開解釋意旨不符部分，應
    不再援用。」明白指出「共同被告身分所為之陳述」，在未
    經人證之法定調查程序前，該陳述應不得採為不利於其他共
    同被告之證據。又92年2月6日修正公布之刑事訴訟法第156
    條第2項規定：「被告或共犯之自白，不得作為有罪判決之
    唯一證據，仍應調查其他必要之證據，以察其是否與事實相
    符。」是否意謂被告或共犯之自白，亦得為不利其他被告之
    證據？刑事訴訟法第156條第2項原規定：「被告之自白，不
    得作為有罪判決之唯一證據，仍應調查其他必要之證據，以
    察其是否與事實相符。」於92年2月6日公布修正刑事訴訟法
    時，將第156條第2項修正為：「被告或共犯之自白，不得作
    為有罪判決之唯一證據，仍應調查其他必要之證據，以察其
    是否與事實相符。」立法目的乃欲以補強證據擔保自白之真
    實性，亦即以補強證據之存在，藉之限制自白在證據上之價
    值，防止偏重自白，發生誤判之危險。以被告自白，作為其
    自己犯罪之證明時，尚有此危險，以之作為其他共犯之罪證
    時，不特在採證上具有自白虛偽性之同樣危險，且共犯者之
    自白，難免有嫁禍他人，而為虛偽供述之危險。是則利用共
    犯者之自白，為其他共犯之罪證時，其證據價值如何，按諸
    自由心證主義之原則，固屬法院自由判斷之範圍，惟此項不
    利之陳述，須無瑕疵可指，且就其他方面調查，又與事實相
    符者，始得採為其他共同被告犯罪事實之認定。若不為調查
    ，而專憑此項供述，即為其他同被告犯罪事實之認定，自與
    刑事訴訟法第156條第2項之規定有違。惟查，本件共同被告
    己○○已於本院審理時，以證人之身分到庭，並在具結負擔
    偽證罪心理處罰之狀態下，由公訴檢察官、被告丁○○及其
    辯護人對其行交互詰問，則共同被告己○○在本院審理時所
    為證述，因已經過具結，且由其餘被告對其行使憲法保障之
    對質詰問權，本院因認其在本院審判中所為之供述應具有證
    據能力，得採為證據使用。
三、證人丙○○、戊○○警詢之陳述具有證據能力：
  (一)按檢察事務官依法有調查犯罪及蒐集證據與詢問告訴人、被
    告、證人或鑑定人之權限；司法警察（官）依法亦具有調查
    犯罪嫌疑人犯罪情形及蒐集證據等職權，若其等所作之筆錄
    毫無例外的全無證據能力，當非所宜。再者，如上開陳述，
    係在可信之特別情況下所為，且為證明犯罪事實所必要，而
    於審判程序中發生事實上無法直接審理之原因時，若仍不承
    認該陳述之證據適格，即有未洽，為補救實務上採納傳聞法
    則可能發生之蒐證困難問題，自以使上開陳述取得證據能力
    ，始符實體真實發見之訴訟目的。
  (二)本件證人丙○○、戊○○前於警詢中已為陳述。惟其於本院
    審理時因所在不明而傳喚不到，經查並均已另案遭通緝中，
    有本院送達證書、拘票回執及通緝簡表在卷可稽。而上開陳
    述，係在被告等人未在場之情形下所為，且距案發時間亦較
    接近，客觀上有可信之特別情況，且為證明犯罪事實所必要
    ，依上開說明，其於警詢中之證述，自具有證據能力
四、通訊監察譯文具有證據能力：
    本件被告二人所使用之門號0000-000000、0000-000000、00
    00-000000、0000-000000號行動電話與他人間通話之通訊監
    察譯文及通聯紀錄，係依據本院所核發之99年聲監字第31號
    、第368號通訊監察書所進行之合法通訊監察，符合通訊保
    障及監察法之法定程序，係屬合法取得之證據。且被告及辯
    護人對此亦不爭執，則上開監聽譯文自亦得為證據。
貳、有罪部分：
一、被告丁○○單獨販賣第一級毒品海洛因予己○○即附表(一)部
    分：
  (一)訊據被告丁○○矢口否認有於附表(一)編號～所示之時間
    、地點，販賣第一級毒品海洛因予共同被告己○○之犯行。
    辯稱是與己○○共同出資購買云云 (本院卷第51頁)。
  (二)惟查，被告丁○○於本院99年6月22日送審訊問時先稱：伊
    從未拿過海洛因予己○○(本院卷第24頁背面)，嗣於本院審
    理中始改稱係與己○○共同出資購買，前後供述已不一致，
    所辯要非無疑。
  (三)又被告丁○○上開犯罪事實，業據證人即共同被告己○○於
    檢察官偵訊時證稱：(99年1月)25日跟他拿海洛因2包(約0.4
    公克)，是否拿給戊○○使用我忘記了，26日拿到朝陽科技
    大學給丁○○2000元，當做是跟丁○○購買(99年度偵字第
    10241號卷第10 8頁)；(99年3月3日譯文內容)是我跟丁○○
    買1000元海洛因要給怡珊使用(同上偵查卷第109頁)等語甚
    詳。嗣於本院審理中仍證稱：(問：你是在99年1月25日3時
    27分許在臺中縣霧峰鄉朝陽科技大學附近以二千元之價格向
    丁○○購買0.4公克的海洛因，有無此事？)有；(問：
    你是在99年3月3日8時19分在臺中縣太平市○○路郵局前，
    以一千元之價格向丁○○購買0.2公克的海洛因，有無此事
    ？)有，這兩次我都有拿到海洛因，我幫我女朋友戊○○買
    的等語( 本院卷第183頁背面～184頁)。
  (四)另經檢視卷附通訊監察譯文 (警卷A卷第62頁、第63頁背面)
    顯示：
    (1)99年1月25日3時27分許，被告丁○○使用之0000-000000
      號行動電話與己○○使用之0000-000000號行動電話有通
      聯。而該次通聯內容，己○○確實向被告丁○○提及「今
      天包括姐仔就2個阿」，意指戊○○要二包海洛因 (99年
      度偵字第10241號卷第100頁)。而翌日即99年1月26日2時
      7分28分許，被告丁○○再度以上開電話與己○○通聯，
      於通訊中，己○○問被告丁○○「你在學校嗎」「我等一
      下拿錢過去阿」，意謂被告丁○○如果在朝陽科技大學附
      近，己○○要直接拿錢給他。嗣於同日2時28分許，己○○又與被告丁○○電話，通訊中己○○反問被告丁○○「
      你說我們兩個都上去喔」，意謂，是否需要己○○及戊○○都一起去等語。
    (2)另99年3月3日8時19分許，被告丁○○使用之0000-000000
      號行動電話與己○○使用之0000-000000號行動電話有通
      聯。上開通聯中，己○○曾發送「開門」的簡訊到被告丁○○電話中(同上偵查卷第101頁背面)，意指己○○已到
      達指定之交易地點。綜上足以證明己○○所言非虛。
  (五)再參以證人己○○自承並無施用第一級毒品海洛因 (本院卷
    第183頁背面)。另證人戊○○於警詢時亦供稱：綽號「阿仁
    、苦瓜、阿華」 (指被告丁○○)他跟我說，綽號「大頭」
    及己○○是在幫他販賣第一級毒品海洛因，如果找不到他，
    可以找他們交易毒品；但伊未曾向己○○購買過第一級毒品
    海洛因等語 (同上偵查卷第37頁警詢筆錄)。綜上可知，上
    開二次毒品交易，應非被告己○○出面幫丁○○與戊○○交
    易毒品，而確實係被告己○○出面幫女友戊○○向被告丁○○購買毒品一情，應堪認定之。
二、被告丁○○單獨販賣第二級毒品甲基安非他命予己○○即附
    表(二)部分：
  (一)訊據被告丁○○矢口否認有於附表(二)編號～所示之時間
    、地點，販賣第二級毒品甲基安非他命予共同被告己○○之
    犯行。辯稱是與己○○合資共同購買云云 (本院卷第24頁背
    面、第51頁)。
  (二)經查，上開犯罪事實業據證人即共同被告己○○於檢察官偵
    訊時證稱：(問：安非他命來源？)跟苦瓜 (指被告丁○○)
    買的 (99年偵字第10241號卷第62頁)；(問：99年2月6日譯
    文內容？)這次安非他命是我自己要用的 (同上偵查卷第108
    頁)；(問：99年3月1日譯文內容？)這次安非他命是我自己
    要用的(同上偵查卷第109頁)；(問：99年3月14日譯文內容
    ？)跟丁○○買安非他命，也是要自己用的(同上偵查卷第
    109頁)等語。嗣於本院審理中仍證稱：(99年2月6日13時40
    分許臺中縣霧峰鄉朝陽科技大學以4000元之價格向丁○○購
    買2公克之安非他命)的確有談妥購買的金額及數量，但後來
    丁○○沒有跟我要錢；(99年年3月1日下午3時10分在大里市
    竹仔坑向丁○○購買2500元的安非他命)情況也是一樣；(99
    年3月14日22時57分在朝陽科技大學以1000元向丁○○購買
    0.5公克的安非他命)情形也是一樣；這三次都有從丁○○那
    邊拿到安非他命，我都自己施用等語(本院卷第184頁～184
    頁背面)。
  (三)另經檢視卷附通訊監察譯文 (警卷A卷第62頁背面、第63頁
    、第64頁)顯示：
    (1)99年2月6日13時40分許，被告丁○○使用之0000-000000
      號行動電話與己○○使用之0000-000000號行動電話有通
      聯。而該次通話中，被告己○○向被告丁○○表示「一樣
      半阿」、「現在拿2次就是半啦」；而被告丁○○則回答
      「好啦，你就是要41號就對了」。意指己○○要向被告丁○○拿半錢 (約2公克)的安非他命共4000元。
    (2)99年3月1日14時53分、15時10分，被告丁○○使用之0000
      -000000號行動電話與己○○使用之0000-000000號行動電
      話有通聯。而該次通話中，確實提到交易安非他命的地點
      「竹仔坑」。
    (3)99年3月14日22時57分，被告丁○○使用之0000-000000號
      行動電話與己○○使用之0000-000000號行動電話有通聯
      。而該次的通話內容，曾提及「男生」 (意指安非他命)
      、「55」(意指重量約0.5公克)等毒品交易之術語。均足
      以證明證人己○○所言非虛。
  (四)另證人己○○於本院審理中已證實，上開三次甲基安非他命
    交易完成後，被告丁○○並未向他收錢，但一開始雙方確實
    有談妥購買的金額及數量，只是後來丁○○沒向他要錢等語
    。茲被告丁○○與證人己○○既已就購買安非他命之數量、
    金額事先談妥，且被告丁○○並已依約定將甲基非他命於約
    定之地點交付予己○○，則被告丁○○此三次販賣甲基安非
    他命予己○○之行為，應認已完成交易而既遂。即使事後被
    告丁○○未向己○○拿錢，亦不影響其販賣甲基安非他命既
    遂罪之刑責，只是雙方所約定之交易價額，依法不能計入被
    告丁○○之販賣毒品所得，併此敘明。
三、被告丁○○單獨販賣第一級毒品海洛因予戊○○即附表(三)部
    分：
  (一)訊據被告丁○○固坦承於附表(三)編號之時間、地點交付海
    洛因予戊○○，惟辯稱係與戊○○合資購買海洛因云云。
  (二)經查，上開犯罪事實業據證人戊○○於99年4月7日警詢時證
    稱：我於99年4月6日23時以我所有之門號0000-000000號行
    動電話撥打綽號「阿仁仔」所有之0000-000000號行動電話
    購買毒品，並且於0時許，在臺中市○區○○路與中正路43
    巷口購買一級毒品海洛因1包，價格為新台幣三千元(警卷A
    卷第86頁)；綽號「阿仁」的男子，還有人叫他「苦瓜」、
    「阿華」(同上警卷第87頁背面)等語甚詳。嗣於檢察官偵訊
    時亦證稱：(毒品來源？)是向綽號「阿仁」之男子所購買的
    海洛因；昨天(指99年4月6日在第一廣場之交易)這次因我在
    市區，所以他來找我；「阿仁」就是警方查出的丁○○；苦
    瓜、阿華、阿仁是同一人(99年度偵字第10241號卷第43頁)
    等語。
  (三)另本件係經警跟監後，於戊○○與被告丁○○完成交易時，
    上前當場逮捕戊○○，此有警方提出之跟監照片在卷可參(
    見警卷A卷第92頁)。依上開卷附之照片顯示，戊○○係在第
    一廣場附近等候，而販賣毒品之人則是駕駛自小客車前來交
    易。再參諸被告丁○○所使用之0000-000000號行動電話，
    於99年4月6日10時50分起至4月7日0時15分止，與戊○○所
    使用之0000-000000號行動電話確實有密集之通聯。且通話
    之內容確實提到「一廣」、「中正路這邊」(指交易地點為
    中正路附近之第一廣場)；以及「5分鐘出門」、「是你5分
    鐘後會出門還是我5分鐘後出去等你」、「我現在出門了，
    先到五權路再轉回一廣」、「大概20分會到」、「了解了，
    快到我這前5分鐘打給我，我走出去等你」、「我到了」、
    「下來啊，那一邊」、「中正路這邊」等(見警卷A卷第223
    頁～223頁背面)。顯見，販賣毒品之人確實是駕駛車輛前來
    ，為了確認戊○○所在位置才會密集聯繫。足以證明證人戊○○所言非虛。
  (四)至被告丁○○固辯稱係與戊○○合資購買海洛因，惟檢視上
    開通聯後發現，前幾通之通話內容，均僅限於雙方在確認見
    面之時間及地點，並未提到毒品的暗語或數量。一直到4月7
    日凌晨0時15分最後一通，亦即被告丁○○已將車輛停靠在
    中正路路邊後，被告丁○○才問戊○○「那要拿多少下去」
    ，而戊○○此時才回答「一樣啊」；接著被告丁○○答「81
    號喔」(指第一級毒品海洛因)，而戊○○則回答「恩，81號
    的」等語。倘被告丁○○係與戊○○合資購買海洛因，何以
    雙方在一開始通話時，未先就合資購買之細節先談妥，反而
    於被告丁○○到達現場後，才詢問戊○○所需毒品之種類及
    數量？綜上可知，被告丁○○當時身上已備有毒品供交易之
    用。其辯稱與戊○○合資購買一情，顯係卸責之詞，不足採
    信。此外，戊○○於當天確實經警跟監查獲，並當場扣得如
    附表(十)編號之第一級毒品海洛因一包，有扣押物品目清單
    及行政院衛生署草屯療養院草療鑑字第0990500046號鑑定書
    各1份(本院卷第163頁背面～164頁)在卷可稽。此部分事證
    明確，被告丁○○於附表(三)編號之時間、地點，販賣第一
    級毒品海洛因予戊○○之犯行，應堪認定之。
四、被告丁○○單獨或與被告己○○共同販賣第一級毒品海洛因
    予乙○○即附表(四)部分：
  (一)訊據被告己○○坦承於附表(四)編號～之時間、地點，依
    被告丁○○之指示，交付如附表(四)編號～之海洛因予乙○○，並分別收取1000元及3000元之價款等情不諱。另被告
    丁○○固亦坦承於附表(四)編號～之時間、地點，親自交
    付如附表附表(四)編號～之海洛因予乙○○，同時收取如
    附表(四)編號～之價款；另於附表(四)編號～之時間、
    地點指示己○○交付海洛因予乙○○，並收取價款之事實，
    惟矢口否認有單獨或與己○○共同販賣第一級毒品海洛因予
    乙○○之事實，辯稱：伊係與乙○○共同合資向第三人購買
    海洛因云云。
  (二)經查，上開犯罪事實，業據證人乙○○於檢察官偵查中證述
    如下：
    (1)0000-000000是我使用的電話，當初是朋友介紹才知道要
      跟「阿志」買毒品，「阿志」就是丁○○。99年1月8日至
      1月9日的譯文：一個是指1000元一包，我買3000元海洛因
      (99偵10241號卷第55頁)。
    (2)99年1月9日下午譯文：雙個是指二包2000元，要分開是指
      裝成二包，一包是1000元，99年1月9日會買二次(指前開
      99年1月8日晚間至99年1月9日凌晨間已通聯購買過一次)
      ，是因為上午買的那次沒有效，可能是他稀釋太薄了(同
      上偵查卷第56頁)。
    (3)99年1月10日譯文：二個人指二包，讀書是指他住在朝陽
      大學附近，原來是約在仁愛醫院，後來約在美群國小交易
      (同上偵查卷第56頁)。
    (4)99年1月23日譯文：統一超商以1000元買一包，只要沒有
      提到數量就是指1000元一包，且他也會帶一定數量在身上
      ，要多買他也有(同上偵查卷第56頁)。
    (5)99年1月24日譯文：這次是1000元買一包，沒有提到金額
      或數量就是指1000元一包，當天是我在工作，所以請他過
      來(同上偵查卷第56頁)。
    (6)99年2月13日譯文：3000元買三包，「我一、朋友二」，
      都是我要的，‧‧‧，美群橋(交易地點)在他住處附近(
      同上偵查卷第56頁)。
    (7)99年1月11日有交易成功，交易1000元海洛因，肯德基是
      「苦瓜」(指被告丁○○)約的，也是「朋友」(指被告己○○)來送的。沒有提到交易金額、數量就是1000元一包(
      同上偵查卷第71頁背面)。
    (8)99年1月28日簡訊有交易成功，當天是「苦瓜」打給我，
      簡訊也是他傳的，意思是他有4000元的海洛因可賣我，但
      我只有3000元，是「朋友」騎機車來交易。「苦瓜」有說
      他沒有空會找人來送，五福加油站是我指定，因為在我工
      作地點附近(同上偵查卷第71頁背面)。
  (三)證人乙○○嗣於本院審理中仍證稱如下：
    (1)丁○○的綽號叫「阿志」，己○○的綽號叫「朋友」。我
      使用的行動電話是0000-000000，丁○○使用的行動電話
      是0000-000000。99年1月8日通話聯絡的目的是買海洛因
      ，買了三千元(本院卷第117頁背面～118頁)。
    (2)1月9日通話聯絡的目的是要買海洛因，約在朝陽大學那邊
      附近的7-11超商，買了二千元，譯文中所謂「雙個」，是
      要他幫我分裝成兩包各一千元的海洛因(本院卷第118頁背
      面、第119頁背面)。
    (3)1月10日與丁○○通話目的是買海洛因，買了二千元，譯
      文中談到「讀書」是指朝陽大學，但後來約在美群國小交
      易；譯文說「兩個人」是指兩包海洛因(本院卷第118頁背
      面～119頁)。
    (4)1月23日通話聯絡目的是買海洛因，約在朝陽大學，買了
      二千元，譯文中講到「讀書」，就是約在朝陽大學那邊(
      本院卷第119頁)。
    (5)1月24日通話目的是買海洛因，買了一千元，地點是在台
      中縣霧峰鄉五福加油站(本院卷第119頁背面)。
    (6)2月13日與丁○○通話目的，是要買海洛因，譯文中說「
      我一」、「朋友二」是買三千元，該次易地點是在台中縣
      大里市○○路美群橋頭(本院卷第119頁背面～120頁)。
    (7)2月2日、2月4日簡訊是我與丁○○的通聯，譯文中提及「
      新片」是指海洛因，約在內新肯德基交易，當天是己○○
      把海洛因交給我，買了一千元(本院卷第120頁～120頁背
      面)。
    (8)1月28日與丁○○通話目的是要買海洛因，簡訊的意思是
      指他有四千元的海洛因可以賣，但我只有三千元，當天買
      了三千元，交易地點在五福加油站，是「朋友」己○○與
      我交易，己○○說丁○○人不在台中(本院卷第121頁～12
      1頁背面)等語。
  (四)另經檢視卷附通訊監察譯文(警卷A卷第65頁、第72頁～75頁
    背面、第82頁背面、第83頁背面)顯示：
    (1)99年1月8日23時27分至同年月9日0時34分，被告丁○○使
      用之0000-000000號行動電話與乙○○使用之0000-000000
      號行動電話有通聯。
    (2)99年1月9日16時40分至17時22分，被告丁○○使用之0000
      -000000號行動電話與乙○○使用之0000-000000號行動電
      話有通聯。且通聯譯文中確實提及「7-11這裡」、「大學
      這裡」、「我要雙個」等語。
    (3)99年1月10日16時41分至17時23分，被告丁○○使用之000
      0-000000號行動電話與乙○○使用之0000-000000號行動
      電話有通聯。且通話中確實提及「我在大學這裡讀書」、
      「我二個人喔」 (指買二千元)等語。
    (4)99年1月23日16時2分至16時38分，被告丁○○使用之000
      0-000000號行動電話與乙○○使用之0000-000000號行動
      電話有通聯。且通話中確實提及「在讀書啊」等語。
    (5)99年1月24日1時48分，被告丁○○使用之0000-000000號
      行動電話與乙○○使用之0000-000000號行動電話有通聯
      。
    (6)99年2月13日14時29分至15時23分，被告丁○○使用之000
      0-000000號行動電話與乙○○使用之0000-000000號行動
      電話有通聯。且通話中確實提及「我1朋友2」等語。
    (7)99年1月11日16時32分至16時52分，被告丁○○使用之000
      0-000000號行動電話與乙○○使用之0000-000000號行動
      電話有通聯。且通話中確實提及「內新肯德基」等語。
    (8)99年1月28日10時19分至17時58分，乙○○使用之0000-00
      0000號行動電話分別發簡訊至被告丁○○使用之0000-00
      0000行動電話，及被告己○○使用之0000-000000號行動
      電話。且簡訊內容為「我上半個月的薪水還有四千元可以
      領」。綜上足證，證人乙○○所言非虛。
  (五)至被告丁○○固辯稱係與乙○○合資購買海洛因，而證人乙○○於本院審理中，隨後亦附和被告丁○○之說詞，惟查：
    證人乙○○先前於檢察官偵訊時未曾提及與被告丁○○合資
    購買海洛因一事，且依卷附之通聯譯文，亦無從認定二人有
    合資購買毒品之通訊等事實。再經本院隔離訊問後，其二人
    關於如何出資共同購買海洛因之情節，證人乙○○證稱：我
    不清楚二人出資如何計算，因為我把錢交給丁○○，他去向
    藥頭拿毒品，我也不知道他出資多少，我們不曾就如何出資
    及購買多少海洛因互相協議過(本院卷第123頁背面)等語。
    惟被告丁○○則供稱：去向藥頭拿毒品時，有和乙○○事先
    講好拿多少錢，乙○○知道我出資多少，每次都會跟乙○○
    講等語(本院卷第124頁背面)。二人陳述合資購買毒品的情
    節顯然不一致。證人乙○○之上開證述，顯有因礙於被告丁○○在庭之壓力而故意迴護被告丁○○之嫌，不足為採。足
    以證明，被告丁○○辯稱：係與乙○○合資購買海洛因一情
    ，要係卸責之詞，不足採信。
  (六)另證人即共同被告己○○於檢察官偵訊已具結證稱：乙○○
    (買的)這幾次是幫丁○○送的，毒品是丁○○提供的，收到
    的錢也是要交給丁○○(99年度偵字第10241號卷第109頁)。
    嗣於本院審理中仍證稱：(問：99年1月11日下午4時32分至
    52分間，乙○○和丁○○談好交易海洛因數量及價格後，你
    幫丁○○把他們談妥的海洛因一小包送去大里中興路上的肯
    德基給乙○○，並向乙○○收取1000元，其中150元作為你
    的車馬費，是否如此？)確實如此，但我沒有拿到車馬費150
    元；(問：99年1月28日上午10時19分及下午5時58分，乙○○和丁○○談好交易海洛因數量及價格後，你幫丁○○把他
    們談妥的海洛因三小包送去霧峰鄉○○路與中投快速道路之
    五福加油站前給乙○○，並向乙○○收取3000元，其中450
    元作為你的車馬費，是否如此？)確實如此，但我好像沒有
    向乙○○收到錢，也沒有拿到車馬費等語(本院卷第185 頁
    背面)。證人即共同被告己○○上開證述之內容，與證人乙○○證述之情節亦大致吻合。足證，被告丁○○確實有於附
    表(四)編號～之時間，與乙○○談妥交易毒品海洛因之細
    節後，再推由被告己○○出面與乙○○進行毒品海洛因之交
    易一節，應堪認定之。
  (七)至於附表(四)編號部分，證人己○○雖證稱不記得是否向乙○○收取3000元，惟證人乙○○於本院審理中已明確證述將
    3000元交付予己○○(本院卷第121頁背面)，再參諸一般毒
    品交易之風險極高，顯少有分期或積欠價款之情形，此部分
    之情節自以證人乙○○之證述較為可採。另證人即共同被告
    己○○於警詢雖供稱：伊幫被告丁○○送毒品，可拿到每
    1000元其中150元之報酬，惟嗣於檢察官偵訊時已改稱：不
    是拿到現金，是拿到150元等值的毒品(99年度偵字第10241
    號卷第11頁)，嗣於本院審理中亦為相同之陳述。茲依卷內
    相關稽證，並無法證明被告己○○為被告丁○○送毒品，有
    獲取任何金錢報酬，此部分之事實，當以證人即共同被告己○○於偵訊及本院審理中之證述為可採，併此敘明。
  (八)綜上所述，被告丁○○之辯解不足採信，其確實有於附表(四)
    編號～所示之時間、地點，單獨販賣第一級毒品海洛因
    予乙○○六次；及與己○○共同於附表(四)編號～所示之
    時間、地點販賣第一級毒品海洛因予乙○○二次之事實，應
    堪認定之。
五、被告丁○○與己○○共同販賣第一級毒品海洛因予甲○○即
    附表(五)部分：
  (一)訊據被告己○○坦承於附表(五)編號之時間、地點，依被告
    丁○○之指示，交付如附表(五)編號所示之海洛因予甲○○
    ，並向甲○○收取1000元價款之事實不諱。而被告丁○○則
    矢口否認有何與己○○共同販賣第一級毒品海洛因予甲○○
    之事實。
  (二)經查，上開犯罪事實，業據證人甲○○於偵查中具結後證稱
    ：海洛因是跟「阿弟」(被告己○○)拿的，是以公共電話或
    家裡的電話打給他；(99年1月)10日有交易成功，阿弟仔是
    騎重機車來，阿弟仔說毒品的來源是「苦瓜」(指被告丁○○)，沒有直接與丁○○聯絡是因為沒有他的電話等語(99年
    度偵字第10241號卷第87～88頁)。
  (三)證人甲○○嗣於本院審理中仍證稱：見過丁○○，綽號為「
    阿華」；見過己○○，綽號「阿弟」；家裡的電話為(00)00
    000000。99年1月有跟己○○拿過一次海洛因，是用家裡的
    電話打給他，己○○的電話是0000-000000。我的綽號是「
    黑面」。99年1月10日與己○○聯絡的目的是買海洛因，在
    草屯鎮南開大學對面的超商，買了一千元。丁○○是我國中
    同學。是「阿弟」自己跟我說他的毒品來源是「苦瓜」等語
    (本院卷第125頁背面～127頁背面)。
  (四)另經檢視卷附通訊監察譯文(警卷A卷第66頁)，99年1月10日
    11時34分，己○○使用之0000-000000號行動電話與甲○○
    使用之00-00000000號電話確實有通聯。且通話中己○○提
    及「剩最後一個而已」；而甲○○則回答「留著給我」。綜
    上足證，證人甲○○所言非虛。
  (五)另證人即共同被告己○○於檢察官偵訊已具結證稱：包含甲○○的，都是幫丁○○送，毒品是丁○○提供的等語(99年
    度偵字第10241號卷第109貢)。嗣於本院審理中亦證稱：我
    確實有交毒品給甲○○，毒品來源是丁○○那邊拿的，我沒
    有得到好處等語(本院卷第128頁)。證人即共同被告己○○
    上開證述，核與證人甲○○證述之情節相吻合。
  (六)綜上所述，被告丁○○之辯解亦不足為採，其確實有於附表
    (五)編號所示之時間、地點，與己○○共同販賣第一級毒品
    海洛因予甲○○一次之事實，應堪認定之。
六、被告丁○○單獨或與被告己○○共同販賣第一級毒品海洛因
    予丙○○即附表(六)部分：
  (一)訊據被告己○○坦承於附表(六)編號～之時間、地點，依
    被告丁○○之指示，交付如附表(六)編號～之海洛因予丙○○，並分別收取1000元價款之事實不諱。另被告丁○○則
    否認有單獨或與己○○共同販賣第一級毒品海洛因予丙○○
    之事實，辯稱：附表(六)編號部分，係伊與丙○○合資向第
    三人購買海洛因；附表(六)編號～部分，係伊介紹丙○○
    與己○○認識，請他們二人自己合資向上線買毒品云云。
  (二)經查，上開犯罪事實，業據證人丙○○於警詢時證稱：我曾
    向綽號「苦瓜、阿華」(指被告丁○○)、「朋友」(指被告
    己○○)等人購買一級毒品海洛因吸食；綽號「苦瓜、阿華
    」之男子，是綽號「朋友」之毒品上手；我之前多是向「苦
    瓜、阿華」購買毒品，但有時「苦瓜、阿華」會於電話中要
    我撥打給綽號「朋友」之人，跟他們交易就好。我自98年10
    月起，就多次向他們購買海洛因。我跟「苦瓜、阿華」之男
    子交易地點均在臺中縣霧峰鄉○○路與自強街口(朝陽科技
    大學旁)，交易至少20次，每次我均以新台幣1000元之代價
    ，購得約0.2公克之海洛因。我跟綽號「朋友」之男子交易
    一級毒品海洛因就比較多，至少20次以上，地點在臺中縣大
    里市○○路○段562號(駭客網咖)前、及大里市○○路26號
    前，同樣每次均以新台幣1000元之代價，購得約0.2公克之
    一級毒品海洛因。「苦瓜、阿華」男子電話為0000-000000
    ，他均駕駛一部豐田自小客車，車號3732-TZ；「朋友」男
    子的聯絡電話為0000-000000，他均騎乘一部紅色機車，車
    號N66-178號。我均以0000-000000號電話與他們聯絡等語甚
    詳(見警卷A卷第37～39頁)。嗣於檢察官偵訊時仍證稱：約
    在網咖是因為己○○有在網咖打電腦，我到了他再從店內出
    來；另外約至聖路26號可能是他住處附近，他有時騎紅色機
    車有時走路。見面時他有說東西是阿華的，不方便讓我欠錢
    ，一定要收到錢，他好像在幫丁○○送等語(99年度偵字第
    10241號卷第74頁)。
  (三)另證人即共同被告己○○於檢察官偵訊時亦證稱：丙○○這
    幾次是幫丁○○送的，毒品是丁○○提供的，收到的錢也要
    交給丁○○(同上偵查卷第109頁)。嗣於本院審理中雖對於
    確切交易之時間以及是否向丙○○收錢一情，答稱不復記憶
    ，惟仍證稱：就是在98年11月24日至12月12日間，以所使用
    之0000-000000號行動電話與丙○○所使用之0000-000000號
    行動電話聯繫後，進行毒品交易。
  (四)另經檢視臺灣臺中地方法院檢察署99年度聲監字第63號卷宗
    內之電話通聯紀錄：
    1.被告丁○○所使用之0000-000000號行動電話，與丙○○
      所使用之0000-000000號行動電話，自98年10月1日起至12
      月14日(即丙○○因竊盜案進入彰化分監執行)止，確實有
      密集之通聯(上開卷宗第122頁～154頁)。而其中與附表(六)
      編號所示交易地點相符之基地台(即臺中縣霧峰鄉附近)
      位置之通聯，則係自98年12月3日起(同上卷宗第135頁)至
      98年12月13日(同上卷宗第154頁)止。另被告己○○所使
      用之0000-000000號行動電話，與丙○○所使用之0000-00
      0000號行動電話，亦有密集之通聯(上開卷宗第227頁～25
      0頁)。而其中與附表(六)編號、所示交易地點相符之基
      地台(即臺中縣大里市附近)位置之通聯，則係自98年11月
      24日起(同上卷宗第227頁)至98年12月12日(同上卷宗第24
      5頁)止。顯見證人丙○○、己○○二人所言非虛。
    2.茲再比對被告己○○所使用之0000-000000號行動電話，
      與丙○○所使用之0000-000000號行動電話之通聯紀錄中
      ，且發話或受話之地點係在臺中縣大里市附近者，其中98
      年11月27日、11月28日、11月29日、12月10日、12月11日
      及12月12日，被告丁○○所使用之0000-000000號行動電
      話之發話或受話地點，分別出現在新竹縣竹北市及南投縣
      草屯鎮，顯示被告丁○○上開日期確實曾前往新竹及南投
      等地，足以證明，證人己○○於本院審理中證稱：有時丙○○要找丁○○，丁○○不在臺中，所以丙○○直接找我
      (本院卷第185頁)；丁○○之前就有說過有人打電話要拿
      海洛因，我可以自己去拿，所以我就去朝陽科技大學附近
      丁○○的處所，自己把海洛因拿走交給丙○○(本院卷第
      187頁～187頁背面)等情，亦堪採信。
  (五)至於被告丁○○販賣第一級毒品海洛因予丙○○之時間及次
    數，以及與被告己○○共同販賣第一級毒品予丙○○之時間
    及次數，雖因證人丙○○於警詢中僅證稱：自98年10月起約
    20次(以上)，以致無法確認。惟參照上開三人之電話通聯紀
    錄，再比對交易地點之基地台位置，及丙○○於98年12月14
    日已另案入彰化分監執行，及其他事證相互結合運用之可信
    情況擔保程度，以及若有疑問，應為被告有利推定之原則，
    丙○○於朝陽科技大學向被告丁○○購買海洛因之次數，應
    嚴格認定為1次，時間則係自98年12月3日起至98年12月13日
    止之某日；另於大里市駭客網咖及至聖路26號購買海洛因之
    次數，應嚴格認定為2次，時間則係自98年11月24日起至98
    年12月12日止之某二日，亦併此敘明。
  (六)另關於被告己○○出面與丙○○進行毒品交易時，是否有當
    場收取價款一情，雖證人己○○於本院審理中證稱：不復記
    憶。惟證人己○○先前於檢察官偵訊時已證述有向丙○○收
    取價款，而證人丙○○亦證稱：己○○表示毒品係丁○○所
    有，因此不能拖欠，再參諸一般毒品交易之習慣，通常係一
    手交錢一手交貨，則此部分，當以證人丙○○之證述，及證
    人己○○於偵查中證述之情節較為可信。
  (七)綜上所述，被告丁○○之辯解不足採信，其確實有於附表(六)
    編號所示之時間、地點，單獨販賣第一級毒品海洛因予丙○○一次；及與被告己○○共同於附表(六)編號～所示之
    時間、地點共同販賣第一級毒品海洛因予丙○○二次之事實
    ，應堪認定之。
七、按販賣毒品之所謂販賣行為，係行為人基於營利之目的，而
    販入或賣出毒品而言。販賣毒品者，其主觀上須有營利之意
    圖，且客觀上有販賣之行為，即足構成，至於實際上是否已
    經獲利，則非所問。即於有償讓與他人之初，係基於營利之
    意思，並著手實施，而因故無法以高於購入之原價出售，最
    後不得不以原價或低於原價讓與他人時，仍屬販賣行為。衡
    諸近年來毒品之濫用，危害國民健康與社會安定日益嚴重，
    治安機關對於販賣或施用毒品之犯罪行為，無不嚴加查緝，
    各傳播媒體對於政府大力掃毒之決心，亦再三報導，已使毒
    品不易取得而物稀價昂，且毒品海洛因及甲基安非他命因屬
    量微價高，復為政府嚴格查緝之違禁物，販賣甲基安非他命
    因係違法行為，非可公然為之，亦無公定價格，因容易分裝
    並增減份量，而每次買賣之價量，可能隨時依雙方關係深淺
    、資力、需求量及對行情認知、來源是否充裕、查緝是否嚴
    謹、購買者被查獲時供出販賣者之可能風險評估等情形，而
    異其標準，非可一概而論。其販賣之利得，除被告坦承犯行
    或價量俱臻明確外，委難察得實情，且販賣毒品因法定刑甚
    重，苟非意圖販賣營利，一般人焉有可能甘冒重刑而販賣之
    理。本案雖因被告丁○○否認犯行，或未能確知其等購入毒
    品之成本，致無法查得販賣毒品之確實利潤為何，但倘無利
    益可圖，被告應無甘冒被他人供出來源或遭取締移送法辦、
    判處重刑之危險而平白從事上開毒品交易之理。揆諸上開說
    明，被告二人確有營利之意圖甚明。
八、綜上所述，被告丁○○之辯解不足採信，此外，復有99聲監
    字第63號通聯紀錄、指認犯罪嫌疑人紀錄表影本3份、指認
    犯罪嫌疑人紀錄表9份、通訊監察作業譯文摘要報告書3份、
    通聯調閱查詢單、通訊監察作業譯文摘要報告書2份（99聲
    監31、368）、臺中市警察局第四分局查獲涉嫌毒品危害防
    制條例毒品初步鑑驗報告單、臺中市警察局第四分局搜索扣
    押筆錄、扣押物品目錄表、臺中市警察局第四分局搜索筆錄
    2份、戊○○之記事本內頁「聯絡電話資料」影本1紙、扣案
    毒品照片11張、查獲販賣毒品案跟監照片6張、行政院衛生
    署草屯療養院鑑定書（99年5月10日草療鑑字第0990500046
    號）、內政部警政署刑事警察局鑑定書（99年6月30日刑鑑
    字第0990082230號）、法務部調查局濫用藥物實驗室鑑定書
    （99年8月23日調科壹字第0992301869 0號）等在卷足資佐
    證，益證被告己○○自白犯罪與事實相符，本件事證明確，
    被告丁○○、己○○二人犯行均堪認定之。
九、論罪科刑：
  (一)核被告丁○○所係犯毒品危害防制條例第10條第1項、第2項
    之販賣第一、二級毒品罪(如附表(七)所示)；被告己○○所為
    係犯毒品危害防制條例第10第1項之販賣第一級毒品罪(如附
    表(八)所示)。被告二人持有毒品之低度行為，均為販賣之高
    度行為所吸收，均不另論罪。被告丁○○、己○○就附表(四)
    編號～販賣第一級毒品予乙○○，及附表(五)編號販賣
    第一級毒品予甲○○，及附表(六)編號～販賣第一級毒品
    予丙○○之犯行，具有犯意聯絡及行為分擔，為共同正犯。
    又按刑法於94年2月2日修正公布，並自95年7月1日起生效施
    行，修正後刑法刪除第56條之連續犯規定，而基於概括之犯
    意，連續數販賣毒品之行為，於刑法修正刪除連續犯規定之
    前，均依連續犯論以一罪，依該次刑法第56條修正理由之說
    明，謂：「對繼續犯同一罪名之罪者，均適用連續犯之規定
    論處，不無鼓勵犯罪之嫌，亦使國家刑罰權之行使發生不合
    理之現象」、「基於連續犯原為數罪之本質及刑罰公平原則
    之考量，爰刪除有關連續犯之規定」等語，即係將本應各自
    獨立評價之數罪，回歸本來就應賦予複數法律效果之原貌。
    而所謂集合犯是指立法者所制定之犯罪構成要件中，本就預
    定有數個同種類之行為將反覆實行之犯罪而言，將各自實現
    犯罪構成要件之反覆多數行為，解釋為集合犯，而論以一罪
    。是以對於集合犯，必須從嚴解釋，以符合立法本旨。觀諸
    毒品危害防制條例所定之販賣毒品罪之構成要件文義，實無
    從認定立法者本即預定該犯罪之本質，必有數個同種類行為
    而反覆實行之集合犯行，故販賣毒品罪，難認係集合犯。因
    此，就刑法修正施行後多次販賣毒品之犯行，採一罪一罰，
    始符合立法本旨(最高法院97年度臺上字第99號判決要旨參
    照)。本件被告二人各次販賣海洛因及甲基安非他命之行為
    ，犯罪時間均係95年7月1日刑法修正刪除連續犯規定之後，
    依照上開說明，應以一罪一罰予以獨立評價。是被告丁○○
    就附表(七)所示各次犯行、被告己○○就附表(八)所示各次犯行
    ，均犯意各別，行為有異，均應分論併罰。
  (二)被告丁○○有事實欄所載之前科，經有期徒刑之執行完畢後
    ，五年內故意再犯本件有期徒刑以上之罪，均為累犯，除上
    開販賣第一級毒品之法定本刑為死刑、無期徒刑部分，依法
    不得加重外，所犯各罪均應依刑法第47條第1項之規定，加
    重其刑。被告己○○就附表(八)所示各罪，在偵查及審判中均
    自白犯罪，爰依毒品危害防制條例第17條第2項規定，減輕
    其刑。至於被告己○○雖供出所販賣毒品之來源為被告丁○○，惟被告己○○係於99年5月6日警詢時始供出毒品來源為
    被告丁○○，而在此之前，證人戊○○及乙○○早在99年4
    月7日及4月20日警詢時，即供出毒品來源為被告丁○○，且
    被告丁○○亦在99年4月28日即為警查獲，有警詢筆錄在卷
    足資佐證，從而，警方查獲丁○○並非係因被告己○○供出
    因而查獲，此部分自無從依毒品危害防制條例第17條第1項
    之規定予以減輕其刑，附此敘明。又販賣第一級毒品罪之法
    定刑雖為死刑或無期徒刑，然同為販賣第一級毒品之人，其
    原因動機不一，犯罪情節未必盡同，或有大盤毒梟者，亦有
    中、小盤之分，甚或僅止於吸毒者友儕間為求互通有無之有
    償轉讓者亦有之，其販賣行為所造成危害社會之程度自屬有
    異，法律科處此類犯罪，所設之法定最低本刑卻同為「死刑
    或無期徒刑」，不可謂不重。於此情形，倘依其情狀處以較
    輕之徒刑，即足以懲儆，並可達防衛社會之目的者，自非不
    可依客觀之犯行與主觀之惡性二者加以考量其情狀，是否有
    可憫恕之處，適用刑法第59條之規定酌量減輕其刑，期使個
    案裁判之量刑，能斟酌至當，符合比例原則。本案被告二人
    販賣第一級毒品之犯行，均係小額交易，數量及犯罪所得非
    高，其販賣之數量及獲取之利益均非龐大，犯罪情節尚非可
    與大盤毒梟者等同併論，倘予以宣告法定最低度刑期殊嫌過
    重，難謂符合罪刑相當性及比例原則，更無從與大毒梟之惡
    行有所區隔，客觀上足以引起一般之同情，其各次犯罪情狀
    尚有可憫之處，爰依刑法第59條規定，就其等各次犯販賣第
    一級毒品罪之犯行，均酌量減輕其刑。被告丁○○部分，應
    先加重後減輕之；被告己○○部分則遞減輕之。
  (三)爰審酌毒品對社會秩序及國民健康危害至深且鉅，嚴重影響
    社會治安，製造、運輸、販賣等行為情節尤重，更應嚴加非
    難，所為實乃法所不容而懸為厲禁，被告曾有施用毒品前科
    ，有臺灣高等法院被告前案紀錄表1份在卷可參，其明知毒
    品對人體健康戕害甚鉅，為牟取利益，無視國家杜絕毒品犯
    罪之禁令，多次販賣海洛因，肇生他人施用毒品之來源，戕
    害國民身心健康，且有滋生其他犯罪之可能，對社會所生危
    害程度非輕，兼衡酌被告二人販賣毒品之次數、販賣所得、
    目的、動機品行、智識程度，被告己○○犯罪後坦承犯行，
    態度良好，且被告丁○○為主謀，被告己○○在販賣毒品之
    過程中，僅擔任送貨者之角色，犯罪情節較為輕微等一切情
    狀，分別量處如附表(七)及附表(八)所示之刑，並分別定應執行
    之刑。
  (四)沒收部分：
    1.扣案如附表(九)編號、之海洛因及編號之甲基安非他
      命，應依毒品危害防制條例第18條第1項前段之規定，不
      問屬於犯人與否，均沒收銷燬之。
    2.至於扣案如附表(九)編號～所示之物，雖係被告丁○○
      所有，業據其供承在卷，惟不能證明與本案之各次販賣毒
      品之犯行有直接關連，爰均不為沒收之宣告。
    3.另按毒品危害防制條例第19條第1項規定所稱「追徵其價
      額」者，係指所沒收之物為金錢以外之其他財物而無法沒
      收時，應追徵其價額，使其繳納與原物相當之價額。如所
      得財物為金錢而無法沒收時，始應「以其財產抵償之」 (
      最高法院95年度臺上字第305號判決要旨參照)。次按毒品
      危害防制條例第19條第1項規定，犯販賣毒品罪者，其犯
      罪所得之財物均沒收之，如全部或一部不能沒收時，追徵
      其價額或以其財產抵償之。係採義務沒收主義。故販賣毒
      品所得之對價，不問其中成本若干，利潤多少，均應全部
      諭知沒收，貫徹政府查禁煙毒之決心，以符立法本旨 (最
      高法院91年度臺上字第2419號判決要旨參照)。而販賣毒
      品案件，就犯罪所得之計算部分，除被告就販賣之價量俱
      臻明確供述，否則常難查得實情，且因證人記憶有限與時
      間流逝因素，復無從精確算知被告販賣毒品所獲利潤之數
      額，因此，本案僅能就卷內現有之事證，依罪疑唯輕原則
      ，以最少次數及最低金額計算被告販賣毒品所得。據此，
      本案被告二人單獨販賣第一級毒品海洛因、第二級毒品安
      非他命，或共同販賣第一級毒品海洛因之所得分別如附表
      (一)～(六)所示，雖均未扣案，仍應依毒品危害防制條例第19
      條第1項之規定宣告單獨或連帶沒收，如全部或一部不能
      沒收時，以其財產單獨或連帶抵償之。
參、無罪部分：
一、公訴意旨另以：被告丁○○另與被告己○○共同於附表(十)編
    號所示之時間、地點，以附表(十)編號所示之方法，販賣
    如附表(十)編號所示數量、價額之第一級毒品海洛因予不詳
    之人一次。因認被告丁○○、己○○另涉犯毒品危害防制條
    例第10條第1項之販賣第一級毒品罪嫌。
二、按犯罪事實應依證據認定之，無證據不得認定犯罪事實。又
    不能證明被告犯罪者，應諭知無罪之判決。刑事訴訟法第
    154條第2項、第301條第1項分別定有明文。其次，事實之認
    定，應憑證據，如未能發現相當證據，或證據不足以證明，
    自不能以推測或擬制之方法，為裁判基礎；且認定犯罪事實
    所憑之證據，雖不以直接證據為限，間接證據亦包括在內，
    然而無論直接證據或間接證據，其為訴訟上之證明，須於通
    常一般之人均不致有所懷疑，而得確信其為真實之程度者，
    始得據為有罪之認定，倘其證明尚未達到此一程度，而有合
    理之懷疑存在而無從使事實審法院得有罪之確信時，即應由
    法院為諭知被告無罪之判決，此有最高法院40年度台上字第
    86號判例意旨及同院76年度台上字第4986號判例意旨可資參
    照。又檢察官就被告犯罪事實，應負舉證責任，並指出證明
    之方法，刑事訴訟法第161條第1項定有明文，因此，檢察官
    對於起訴之犯罪事實，應負提出證據及說服之實質舉證責任
    。倘其所提出之證據，不足為被告有罪之積極證明，或其指
    出證明之方法，無從說服法院以形成被告有罪之心證，基於
    無罪推定之原則，自應為被告無罪判決之諭知（最高法院92
    年台上字第128號判例參照）。另按被告或共犯之自白，不
    得作為有罪判決之唯一證據，仍應調查其他必要之證據，以
    察其是否與事實相符，刑事訴訟法第156條第2項定有明文。
    其立法目的乃欲以補強證據擔保自白之真實性；亦即以補強
    證據之存在，藉之限制自白在證據上之價值。而所謂補強證
    據，則指除該自白本身外，其他足資以證明自白之犯罪事實
    確具有相當程度真實性之證據而言。雖其所補強者，非以事
    實之全部為必要，但亦須因補強證據與自白之相互利用，而
    足使犯罪事實獲得確信者，始足當之。又刑事審判上之共同
    被告，係為訴訟經濟等原因，由檢察官或自訴人合併或追加
    起訴，或由法院合併審判所形成，其間各別被告及犯罪事實
    仍獨立存在。若共同被告具有共犯關係者，雖其證據資料大
    體上具有共通性，共犯所為不利於己之陳述，固得採為其他
    共犯犯罪之證據，然為保障其他共犯之利益，該共犯所為不
    利於己之陳述，除須無瑕疵可指外，且仍應調查其他必要之
    證據，以察其是否與事實相符，不得專憑該項陳述作為其他
    共犯犯罪事實之認定，即尚須以補強證據予以佐證，不可攏
    統為同一之觀察；且共同被告間若具有對向性之關係，為避
    免嫁禍他人而虛偽陳述，尤應有足以令人確信其陳述為真實
    之補強證據，始能據以為論罪之依據，亦有最高法院96年度
    台上字第901號判決足資參照。
三、檢察官認被告丁○○、己○○二人此部分亦共同涉犯毒品危
    害防制條例第10條第1項之販賣第一級毒品罪嫌，無非係以
    卷附之通訊監察譯文及共同被告己○○之供述為主要論據。
四、經查，被告丁○○所使用之0000-000000號行動電話與己○○所使用之0000-000000號行動電話，於99年2月9日上午10
    時08分許之通聯內容為「Ａ（指丁○○）：怎樣？Ｂ（指己○○）：二是多少？Ａ：哥哥現在再用阿。Ｂ：3的：，十
    三支明牌是幾號？Ａ：64、65吧。Ｂ：64、65，那好，我看
    看對不對。Ａ：那你知道了吧。Ｂ：我知道了。Ａ：好」。
    而對於上開通訊內容，證人即被告己○○於警詢時係稱：是
    我跟綽號「苦瓜」拿一包大包(約0.65公克)的一級毒品海洛
    因，代價是新台幣3000元，交易地點是在台中市○○路上(
    見警卷A卷第55頁背面)等語。惟嗣於檢察官偵訊時則改稱：
    這次是幫丁○○送3000元海洛因，送給何交易對象不記得等
    語(見99年度偵字第10241號卷第108頁)。嗣於本院99年6 月
    22日移審訊問時又改稱：不詳姓名的人就是我女朋友戊○○
    ，但我和丁○○沒有賣海洛因給戊○○，是我們三個一起去
    買的等語(本院卷第19頁)。證人即共同被告己○○上開前後
    三次供述之內容，均不相一致。且衡諸常情，倘該次交易毒
    品之對象是被告己○○之女友戊○○，何以己○○於第一次
    警詢時供稱係伊向被告丁○○購買毒品；又何以在檢察官偵
    訊時供述不知交易對象為何人。是被告己○○此部分之供述
    ，顯有違常情。
五、另證人即共同被告己○○於本院99年9月17日審理中，經檢
    察官詰問後又改證稱：這次是我和戊○○一起去找丁○○，
    不是我幫丁○○送的，當場是由我拿錢給丁○○，丁○○身
    上沒有毒品，我是和戊○○一起去找許華，一起去購買海洛
    因(本院卷第186頁背面)；隨後於辯護人反詰問時則又稱：
    我先跟戊○○約在樂業路要去找丁○○，我有先把三千元交
    給丁○○，但在我們見面之前，就知道丁○○身上沒有海洛
    因，之後，我和戊○○就一起坐丁○○的車到平等街，由丁○○一個人下車去購買海洛因，後來丁○○回來之後拿了好
    幾包海洛因，把其中的三小包交給我(本院卷第188頁)等語
    。證人己○○不但同一日之前後供述不一致，復與其先前供
    述之情節亦不相吻合。
六、另依前開所述，戊○○既可直接向被告丁○○購買海洛因(
    如附表(三)編號所示)；又可請被告己○○出面向被告丁○○購買海洛因(如附表(一)編號、所示)，實無需大費周章
    與己○○一起前去找被告丁○○，三人再共同前往購買海洛
    因。況且，證人戊○○於警詢時已供稱：伊與被告丁○○交
    易毒品海洛因之地點，均在霧峰農工前，只有一次是在第一
    廣場中正路與中正路43巷口(警卷A卷第88頁)，從未提及有
    在台中市○○路上交易毒品之情形，均足以證明證人己○○
    上開證述，與事實不符。
七、綜上所述，證人即共同被告己○○之證述，前後矛盾，且有
    違經驗法則，自有瑕疵，實難採信。而相關之補強證據，即
    通訊監察譯文，亦無從認定被告丁○○及己○○確實有在台
    中市○○路上與他人進行毒品海洛因之交易，檢察官此部分
    認定所依據之理由尚有未足，即未達確信真實之程度，尚有
    合理性懷疑之存在。此外，復查無其他積極證據，足認被告
    丁○○、己○○二人確有如附表(十)編號之共同販賣第一級
    毒品之行為，應認不能證明被告二人犯罪，揆諸前揭說明，
    自應依法就被告二人此部分之行為無罪判決之諭知。
據上論斷，應依刑事訴訟法第299條第1項前段、第301條第1項前
段，毒品危害防制條例第4條第1項、第2項、第17條第2項、第18
條第1項前段、第19條第1項，刑法第11條、第28條、第47條第1
項、第59條、第51條第5款，判決如主文。
中    華    民    國    99    年    9     月    30    日
                  刑事第四庭    審判長  法  官  吳進發
                                        法  官  李婉玉
                                        法  官  高英賓
以上正本證明與原本無異。
如不服本判決應於收受判決後10日內向本院提出上訴書狀，並應
敘述具體理由；其未敘述上訴理由者，應於上訴期間屆滿後20日
內向本院補提理由書（均須按他造當事人之人數附繕本）「切勿
逕送上級法院」。
                                        書記官  楊賀傑
中    華    民    國    99    年    9     月    30    日
附表(一)：丁○○販賣第一級毒品海洛因予己○○
┌──┬─────┬──────┬───┬────┬────────────┬────┐
│編號│ 犯罪時間 │犯 罪 地 點 │行為人│販賣對象│犯     罪     方     法 │不法所得│
├──┼─────┼──────┼───┼────┼────────────┼────┤
│  │99 年 1 月│臺中縣霧峰鄉│丁○○│ 己○○ │丁○○於左揭時間，以持用│2000元  │
│    │25 日 3 時│朝陽科技大學│      │        │之門號 0000-000000 號行 │        │
│    │27 許分   │附近住宅    │      │        │動電話與己○○所持用之門│        │
│    │          │            │      │        │號 0000-000000 號行動電 │        │
│    │          │            │      │        │話相互聯絡，雙方談妥欲販│        │
│    │          │            │      │        │賣第一級毒品海洛因之數量│        │
│    │          │            │      │        │及價格後，由丁○○親自前│        │
│    │          │            │      │        │往左開地點交付第一級毒品│        │
│    │          │            │      │        │海洛因（約重 0.4 公克） │        │
│    │          │            │      │        │予己○○，並收取己○○交│        │
│    │          │            │      │        │付之現金新臺幣 2000 元。│        │
├──┼─────┼──────┼───┼────┼────────────┼────┤
│  │99 年 3 月│臺中縣太平市│丁○○│ 己○○ │丁○○於左揭時間，以持用│1000元  │
│    │3 日 8 時 │永豐路郵局前│      │        │之門號 0000-000000 號行 │        │
│    │19 分許   │            │      │        │動電話與己○○所持用之門│        │
│    │          │            │      │        │號 0000-000000 號行動電 │        │
│    │          │            │      │        │話相互聯絡，雙方談妥欲販│        │
│    │          │            │      │        │賣第一級毒品海洛因之數量│        │
│    │          │            │      │        │及價格後，由丁○○親自前│        │
│    │          │            │      │        │往左開地點交付第一級毒品│        │
│    │          │            │      │        │海洛因（約重 0.2 公克） │        │
│    │          │            │      │        │予己○○，並收取己○○交│        │
│    │          │            │      │        │付之現金新臺幣 1000 元。│        │
└──┴─────┴──────┴───┴────┴────────────┴────┘
附表(二)：丁○○販賣第二級毒品甲基安非他命予己○○
┌──┬─────┬──────┬───┬────┬────────────┬────┐
│編號│ 犯罪時間 │犯 罪 地 點 │行為人│販賣對象│犯     罪     方     法 │不法所得│
├──┼─────┼──────┼───┼────┼────────────┼────┤
│  │99 年 2 月│臺中縣霧峰鄉│丁○○│ 己○○ │丁○○於左揭時間，以持用│0元(尚未│
│    │6 日 13 時│朝陽科技大學│      │        │之門號 0000-000000 號行 │收取)   │
│    │40許分    │旁          │      │        │動電話與己○○所持用之門│        │
│    │          │            │      │        │號 0000-000000 號行動電 │        │
│    │          │            │      │        │話相互聯絡，雙方談妥以  │        │
│    │          │            │      │        │新台幣4000元之價格交易第│        │
│    │          │            │      │        │二級毒品甲基安非他命後，│        │
│    │          │            │      │        │由丁○○親自前往左開地點│        │
│    │          │            │      │        │交付第二級毒品甲基安非他│        │
│    │          │            │      │        │命（約重2公克）予己○○ │        │
│    │          │            │      │        │。但尚未向己○○收取4000│        │
│    │          │            │      │        │元。                    │        │
├──┼─────┼──────┼───┼────┼────────────┼────┤
│  │99 年 3 月│臺中縣大里市│丁○○│ 己○○ │丁○○於左揭時間，以持用│0元(尚未│
│    │1 日 15 時│竹仔坑      │      │        │之門號 0000-000000 號行 │收取)   │
│    │10分許    │            │      │        │動電話與己○○所持用之門│        │
│    │          │            │      │        │號 0000-000000 號行動電 │        │
│    │          │            │      │        │話相互聯絡，雙方談妥欲以│        │
│    │          │            │      │        │新台幣2500元交易第二級毒│        │
│    │          │            │      │        │品甲基安非他命後，由許建│        │
│    │          │            │      │        │華親自前往左開地點交付第│        │
│    │          │            │      │        │二級毒品甲基安非他命（約│        │
│    │          │            │      │        │重1公克）予己○○，但尚 │        │
│    │          │            │      │        │未向己○○收取2500元。  │        │
├──┼─────┼──────┼───┼────┼────────────┼────┤
│  │99 年 3 月│臺中縣霧峰鄉│丁○○│ 己○○ │丁○○於左揭時間，以持用│0元(尚未│
│    │14 日 22  │朝陽科技大學│      │        │之門號 0000-000000 號行 │收取)   │
│    │時 57分許 │旁          │      │        │動電話與己○○所持用之門│        │
│    │          │            │      │        │號 0000-000000 號行動電 │        │
│    │          │            │      │        │話相互聯絡，雙方談妥以新│        │
│    │          │            │      │        │台幣1000元交易第二級毒品│        │
│    │          │            │      │        │甲基安非他命後，由丁○○│        │
│    │          │            │      │        │親自前往左開地點交付第一│        │
│    │          │            │      │        │級毒品海洛因（約重0.5 公│        │
│    │          │            │      │        │克）予己○○，但尚未向賴│        │
│    │          │            │      │        │宏政收取1000元。        │        │
└──┴─────┴──────┴───┴────┴────────────┴────┘
附表(三)：丁○○販賣第一級毒品海洛因予戊○○
┌──┬─────┬──────┬───┬────┬────────────┬────┐
│編號│ 犯罪時間 │犯 罪 地 點 │行為人│販賣對象│犯     罪     方     法 │不法所得│
├──┼─────┼──────┼───┼────┼────────────┼────┤
│  │99年4月6日│臺中市中區中│丁○○│ 戊○○ │丁○○於左揭時間，以持用│3000元  │
│    │24時許    │正路與中正路│      │        │之門號 0000-000000 號行 │        │
│    │          │43 巷口第一 │      │        │動電話與戊○○所持用之門│        │
│    │          │廣場        │      │        │號 0000-000000 號行動電 │        │
│    │          │            │      │        │話相互聯絡，雙方談妥欲販│        │
│    │          │            │      │        │賣第一級毒品海洛因之數量│        │
│    │          │            │      │        │及價格後，由丁○○親自前│        │
│    │          │            │      │        │往左開地點交付第一級毒品│        │
│    │          │            │      │        │海洛因（約重 0.4 公克） │        │
│    │          │            │      │        │予戊○○，並收取戊○○交│        │
│    │          │            │      │        │付之現金新臺幣 3000 元。│        │
└──┴─────┴──────┴───┴────┴────────────┴────┘
附表(四)：丁○○、賴政宏販賣第一級毒品海洛因予乙○○
┌──┬─────┬──────┬───┬────┬────────────┬────┐
│編號│ 犯罪時間 │犯 罪 地 點 │行為人│販賣對象│犯     罪     方     法 │不法所得│
├──┼─────┼──────┼───┼────┼────────────┼────┤
│  │99 年 1 月│臺中縣霧峰鄉│丁○○│ 乙○○ │丁○○於左揭時間，以持用│3000元  │
│    │8 日 23 時│朝陽科技大學│      │        │之門號 0000-000000 號行 │        │
│    │27 分至同 │外統一便利商│      │        │動電話與乙○○所持用之門│        │
│    │年月 9 日 │店（吉峰東路│      │        │號 0000-000000 號行動電 │        │
│    │0 時 34 分│62 號）前   │      │        │話相互聯絡，雙方談妥欲交│        │
│    │間        │            │      │        │易第一級毒品海洛因之數量│        │
│    │          │            │      │        │及價格後，由丁○○親自於│        │
│    │          │            │      │        │同日在左開地點交付第一級│        │
│    │          │            │      │        │毒品海洛因 3 小包予林嘉 │        │
│    │          │            │      │        │德，並收取乙○○交付之現│        │
│    │          │            │      │        │金新臺幣 3000 元。      │        │
├──┼─────┼──────┼───┼────┼────────────┼────┤
│  │99 年 1 月│臺中縣霧峰鄉│丁○○│ 乙○○ │丁○○於左揭時間，以持用│2000元  │
│    │9 日 16 時│朝陽科技大學│      │        │之門號 0000-000000 號行 │        │
│    │40 分至 17│外統一便利商│      │        │動電話與乙○○所持用之門│        │
│    │時 22分間 │店前 50 公尺│      │        │號 0000-000000 號行動電 │        │
│    │          │巷子口（吉峰│      │        │話相互聯絡，雙方談妥欲交│        │
│    │          │東路與自強路│      │        │易第一級毒品海洛因之數量│        │
│    │          │口）        │      │        │及價格後，由丁○○親自於│        │
│    │          │            │      │        │同日在左開地點交付第一級│        │
│    │          │            │      │        │毒品海洛因 2 小包予林嘉 │        │
│    │          │            │      │        │德，並收取乙○○交付之現│        │
│    │          │            │      │        │金新臺幣 2000 元。      │        │
├──┼─────┼──────┼───┼────┼────────────┼────┤
│  │99 年 1 月│臺中縣大里市│丁○○│ 乙○○ │丁○○於左揭時間，以持用│2000元  │
│    │10 日 16  │美群路美群國│      │        │之門號 0000-000000 號行 │        │
│    │時 41 分至│小前        │      │        │動電話與乙○○所持用之門│        │
│    │17時23分間│            │      │        │號 0000-000000 號行動電 │        │
│    │          │            │      │        │話相互聯絡，雙方談妥欲交│        │
│    │          │            │      │        │易第一級毒品海洛因之數量│        │
│    │          │            │      │        │及價格後，由丁○○親自於│        │
│    │          │            │      │        │同日在左開地點交付第一級│        │
│    │          │            │      │        │毒品海洛因 2 小包予林嘉 │        │
│    │          │            │      │        │德，並收取乙○○交付之現│        │
│    │          │            │      │        │金新臺幣 2000 元。      │        │
├──┼─────┼──────┼───┼────┼────────────┼────┤
│  │99 年 1 月│臺中縣霧峰鄉│丁○○│ 乙○○ │丁○○於左揭時間，以持用│1000元  │
│    │23 日 16  │朝陽科技大學│      │        │之門號 0000-000000 號行 │        │
│    │時 2 分至 │外統一便利商│      │        │動電話與乙○○所持用之門│        │
│    │16時38分間│店（吉峰東路│      │        │號 0000-000000 號行動電 │        │
│    │          │62 號）前   │      │        │話相互聯絡，雙方談妥欲交│        │
│    │          │            │      │        │易第一級毒品海洛因之數量│        │
│    │          │            │      │        │及價格後，由丁○○親自於│        │
│    │          │            │      │        │同日在左開地點交付第一級│        │
│    │          │            │      │        │毒品海洛因 1 小包予林嘉 │        │
│    │          │            │      │        │德，並收取乙○○交付之現│        │
│    │          │            │      │        │金新臺幣 1000 元。      │        │
├──┼─────┼──────┼───┼────┼────────────┼────┤
│  │99 年 1 月│臺中縣霧峰鄉│丁○○│ 乙○○ │丁○○於左揭時間，以持用│1000元  │
│    │24 日 1 時│五福路與中投│      │        │之門號 0000-000000 號行 │        │
│    │48 分許   │快速道路路口│      │        │動電話與乙○○所持用之門│        │
│    │          │之五福加油站│      │        │號 0000-000000 號行動電 │        │
│    │          │前          │      │        │話相互聯絡，雙方談妥欲交│        │
│    │          │            │      │        │易第一級毒品海洛因之數量│        │
│    │          │            │      │        │及價格後，由丁○○親自於│        │
│    │          │            │      │        │同日在左開地點交付第一級│        │
│    │          │            │      │        │毒品海洛因 1 小包予林嘉 │        │
│    │          │            │      │        │德，並收取乙○○交付之現│        │
│    │          │            │      │        │金新臺幣 1000 元。      │        │
├──┼─────┼──────┼───┼────┼────────────┼────┤
│  │99 年 2 月│臺中縣大里市│丁○○│ 乙○○ │丁○○於左揭時間，以持用│3000元  │
│    │13 日 14  │美群路美群橋│      │        │之門號 0000-000000 號行 │        │
│    │時 29 分至│頭          │      │        │動電話與乙○○所持用之門│        │
│    │15時23分間│            │      │        │號 0000-000000 號行動電 │        │
│    │          │            │      │        │話相互聯絡，雙方談妥欲交│        │
│    │          │            │      │        │易第一級毒品海洛因之數量│        │
│    │          │            │      │        │及價格後，由丁○○親自於│        │
│    │          │            │      │        │同日在左開地點交付第一級│        │
│    │          │            │      │        │毒品海洛因 3 小包予林嘉 │        │
│    │          │            │      │        │德，並收取乙○○交付之現│        │
│    │          │            │      │        │金新臺幣 3000 元。      │        │
├──┼─────┼──────┼───┼────┼────────────┼────┤
│  │99 年 1 月│臺中縣大里市│丁○○│ 乙○○ │丁○○於左揭時間，以持用│1000元  │
│    │11 日 16  │中興路上肯德│己○○│        │之門號 0000-000000 號行 │        │
│    │時 32 分至│基速食店    │      │        │動電話與乙○○所持用之門│        │
│    │16時52分間│            │      │        │號 0000-000000 號行動電 │        │
│    │          │            │      │        │話相互聯絡，雙方談妥欲交│        │
│    │          │            │      │        │易第一級毒品海洛因之數量│        │
│    │          │            │      │        │及價格後，由丁○○提供海│        │
│    │          │            │      │        │洛因，再由己○○前往左開│        │
│    │          │            │      │        │地點，交付第一級毒品海洛│        │
│    │          │            │      │        │因 1 小包予乙○○，並收 │        │
│    │          │            │      │        │取乙○○交付之現金新臺幣│        │
│    │          │            │      │        │1000元。嗣後由丁○○提供│        │
│    │          │            │      │        │安非他命予己○○施用作為│        │
│    │          │            │      │        │報酬。                  │        │
├──┼─────┼──────┼───┼────┼────────────┼────┤
│  │99 年 1 月│臺中縣霧峰鄉│丁○○│ 乙○○ │乙○○於左揭時間，以持用│3000元  │
│    │28 日 10  │五福路與中投│己○○│        │之門號 0000-000000 號行 │        │
│    │時 19 分許│快速道路路口│      │        │動電話先後傳送簡訊至許建│        │
│    │、同日 17 │之五福加油站│      │        │華、己○○分別持用之門號│        │
│    │時 58 分許│前          │      │        │0000-000000號、0000-000 │        │
│    │          │            │      │        │324 號行動電話，內容為欲│        │
│    │          │            │      │        │洽購第一級毒品海洛因之數│        │
│    │          │            │      │        │量及價格事宜，嗣由丁○○│        │
│    │          │            │      │        │提供海洛因，再由己○○騎│        │
│    │          │            │      │        │乘機車前往左開地點，交付│        │
│    │          │            │      │        │第一級毒品海洛因3小包予 │        │
│    │          │            │      │        │乙○○，並收取乙○○交付│        │
│    │          │            │      │        │之現金新臺幣3000元。嗣後│        │
│    │          │            │      │        │由丁○○提供安非他命予賴│        │
│    │          │            │      │        │宏政施用作為報酬。      │        │
└──┴─────┴──────┴───┴────┴────────────┴────┘
附表(五)：丁○○、賴政宏販賣第一級毒品海洛因予甲○○
┌──┬─────┬──────┬───┬────┬────────────┬────┐
│編號│ 犯罪時間 │犯 罪 地 點 │行為人│販賣對象│犯     罪     方     法 │不法所得│
├──┼─────┼──────┼───┼────┼────────────┼────┤
│  │99 年 1 月│南投縣草屯鎮│丁○○│ 甲○○ │己○○於左揭時間以持用之│1000元  │
│    │10 日 11  │南開技術學院│己○○│        │門號 0000-000000 號行動 │        │
│    │時 34 分許│（已改制為南│      │        │電話與甲○○所使用之 04-│        │
│    │          │開科技大學）│      │        │00000000 號電話相互聯絡 │        │
│    │          │對面之統一便│      │        │，雙方談妥欲交易第一級毒│        │
│    │          │利商店      │      │        │品海洛因之數量及價格後，│        │
│    │          │            │      │        │己○○先自丁○○處拿取約│        │
│    │          │            │      │        │定數量之海洛因，再騎乘重│        │
│    │          │            │      │        │型機車前往左開地點，交付│        │
│    │          │            │      │        │第一級毒品海洛因1小包（ │        │
│    │          │            │      │        │約重0.2公克）予甲○○， │        │
│    │          │            │      │        │並收取甲○○交付之現金新│        │
│    │          │            │      │        │臺幣1000元。嗣後由丁○○│        │
│    │          │            │      │        │提供安非他命予己○○施用│        │
│    │          │            │      │        │作為報酬。              │        │
└──┴─────┴──────┴───┴────┴────────────┴────┘
附表(六)：丁○○、賴政宏販賣第一級毒品海洛因予丙○○
┌──┬─────┬──────┬───┬────┬────────────┬────┐
│編號│ 犯罪時間 │犯 罪 地 點 │行為人│販賣對象│犯     罪     方     法 │不法所得│
├──┼─────┼──────┼───┼────┼────────────┼────┤
│  │98年12月3 │臺中縣霧峰鄉│丁○○│ 丙○○ │丁○○於左揭時間，以持用│1000元  │
│    │日至12月13│吉峰東路與自│      │        │之門號 0000-000000 號行 │        │
│    │日間之某日│強街口朝陽科│      │        │動電話與丙○○所持用之門│        │
│    │          │技大學旁    │      │        │號 0000-000000 號行動電 │        │
│    │          │            │      │        │話相互聯絡，雙方談妥欲交│        │
│    │          │            │      │        │易第一級毒品海洛因之數量│        │
│    │          │            │      │        │及價格後，由丁○○駕駛車│        │
│    │          │            │      │        │牌號碼 3732-TZ 號自小客 │        │
│    │          │            │      │        │車前往左開地點，交付第一│        │
│    │          │            │      │        │級毒品海洛因（約重0.2公 │        │
│    │          │            │      │        │克）予丙○○，並收取胡登│        │
│    │          │            │      │        │凱交付之現金新臺幣1000元│        │
│    │          │            │      │        │。                      │        │
├──┼─────┼──────┼───┼────┼────────────┼────┤
│  │98年11月24│臺中縣大里市│丁○○│ 丙○○ │丙○○偶與丁○○聯絡後，│1000元  │
│    │日起至12月│國光路2段562│己○○│        │經丁○○表示要其直接與賴│        │
│    │12日間之某│號「駭客網咖│      │        │宏政聯絡，丙○○遂於左揭│        │
│    │日        │」          │      │        │時間，以持用之門號0983-4│        │
│    │          │            │      │        │3527 0號行動電話與己○○│        │
│    │          │            │      │        │持用之門號0000-000000號 │        │
│    │          │            │      │        │行動電話相互聯絡，雙方談│        │
│    │          │            │      │        │妥欲交易第一級毒品海洛因│        │
│    │          │            │      │        │之數量及價格後，由丁○○│        │
│    │          │            │      │        │提供海洛因，再由己○○前│        │
│    │          │            │      │        │往左開地點，交付第一級毒│        │
│    │          │            │      │        │品海洛因（約重0.2公克） │        │
│    │          │            │      │        │予丙○○，並收取丙○○交│        │
│    │          │            │      │        │付之現金新臺幣1000元。嗣│        │
│    │          │            │      │        │後由丁○○提供安非他命予│        │
│    │          │            │      │        │己○○施用作為報酬。    │        │
├──┼─────┼──────┼───┼────┼────────────┼────┤
│  │同上      │臺中縣大里市│丁○○│ 丙○○ │丙○○偶與丁○○聯絡後，│1000元  │
│    │          │至聖路26號  │己○○│        │經丁○○要其直接跟己○○│        │
│    │          │            │      │        │聯絡，丙○○遂於左揭時間│        │
│    │          │            │      │        │，以持用之門號0000-00000│        │
│    │          │            │      │        │0 號行動電話與己○○持用│        │
│    │          │            │      │        │之門號 0000-000000 號行 │        │
│    │          │            │      │        │動電話相互聯絡，雙方談妥│        │
│    │          │            │      │        │欲交易第一級毒品海洛因之│        │
│    │          │            │      │        │數量及價格後，由丁○○提│        │
│    │          │            │      │        │供海洛因，再由己○○騎乘│        │
│    │          │            │      │        │車牌號碼 N66-178 號紅色 │        │
│    │          │            │      │        │重型機車前往左開地點，交│        │
│    │          │            │      │        │付第一級毒品海洛因（約重│        │
│    │          │            │      │        │0.2公克）予丙○○，並收 │        │
│    │          │            │      │        │取丙○○交付之現金新臺幣│        │
│    │          │            │      │        │1000元。嗣後由丁○○提供│        │
│    │          │            │      │        │安非他命予己○○施用作為│        │
│    │          │            │      │        │報酬。                  │        │
└──┴─────┴──────┴───┴────┴────────────┴────┘
附表(七)：丁○○之科刑部份
┌──┬────┬─────────────┬──────────────┐
│編號│犯罪行為│  罪                  名  │   宣        告        刑   │
├──┼────┼─────────────┼──────────────┤
│ 一 │如附表(一)│販賣第一級毒品，累犯      │處有期徒刑拾陸年。扣案如附表│
│    │編號  │                          │(九)編號之第一級毒品海洛因沒│
│    │        │                          │收銷燬之；未扣案之販賣第一級│
│    │        │                          │毒品所得新臺幣貳仟元沒收，如│
│    │        │                          │全部或一部不能沒收時，以其財│
│    │        │                          │產抵償之。                  │
├──┼────┼─────────────┼──────────────┤
│ 二 │如附表(一)│販賣第一級毒品，累犯      │處有期徒刑拾陸年。扣案如附表│
│    │編號  │                          │(九)編號之第一級毒品海洛因沒│
│    │        │                          │收銷燬之；未扣案之販賣第一級│
│    │        │                          │毒品所得新臺幣壹仟元沒收，如│
│    │        │                          │全部或一部不能沒收時，以其財│
│    │        │                          │產抵償之。                  │
├──┼────┼─────────────┼──────────────┤
│ 三 │如附表(二)│販賣第二級毒品，累犯      │處有期徒刑柒年陸月。扣案如附│
│    │編號  │                          │表(九)編號之第二級毒品甲基安│
│    │        │                          │非他命沒收銷燬之。          │
├──┼────┼─────────────┼──────────────┤
│ 四 │如附表(二)│販賣第二級毒品，累犯      │處有期徒刑柒年陸月。扣案如附│
│    │編號  │                          │表(九)編號之第二級毒品甲基安│
│    │        │                          │非他命沒收銷燬之。          │
├──┼────┼─────────────┼──────────────┤
│ 五 │如附表(二)│販賣第二級毒品，累犯      │處有期徒刑柒年陸月。扣案如附│
│    │編號  │                          │表(九)編號之第二級毒品甲基安│
│    │        │                          │非他命沒收銷燬之。          │
├──┼────┼─────────────┼──────────────┤
│ 六 │如附表(三)│販賣第一級毒品，累犯      │處有期徒刑拾陸年。扣案如附表│
│    │編號  │                          │(九)編號之第一級毒品海洛因沒│
│    │        │                          │收銷燬之；未扣案之販賣第一級│
│    │        │                          │毒品所得新臺幣參仟元沒收，如│
│    │        │                          │全部或一部不能沒收時，以其財│
│    │        │                          │產抵償之。                  │
├──┼────┼─────────────┼──────────────┤
│ 七 │如附表(四)│販賣第一級毒品，累犯      │處有期徒刑拾陸年。扣案如附表│
│    │編號  │                          │(九)編號之第一級毒品海洛因沒│
│    │        │                          │收銷燬之；未扣案之販賣第一級│
│    │        │                          │毒品所得新臺幣參仟元沒收，如│
│    │        │                          │全部或一部不能沒收時，以其財│
│    │        │                          │產抵償之。                  │
├──┼────┼─────────────┼──────────────┤
│ 八 │如附表(四)│販賣第一級毒品，累犯      │處有期徒刑拾陸年。扣案如附表│
│    │編號  │                          │(九)編號之第一級毒品海洛因沒│
│    │        │                          │收銷燬之；未扣案之販賣第一級│
│    │        │                          │毒品所得新臺幣貳仟元沒收，如│
│    │        │                          │全部或一部不能沒收時，以其財│
│    │        │                          │產抵償之。                  │
├──┼────┼─────────────┼──────────────┤
│ 九 │如附表(四)│販賣第一級毒品，累犯      │處有期徒刑拾陸年。扣案如附表│
│    │編號  │                          │(九)編號之第一級毒品海洛因沒│
│    │        │                          │收銷燬之；未扣案之販賣第一級│
│    │        │                          │毒品所得新臺幣貳仟元沒收，如│
│    │        │                          │全部或一部不能沒收時，以其財│
│    │        │                          │產抵償之。                  │
├──┼────┼─────────────┼──────────────┤
│ 十 │如附表(四)│販賣第一級毒品，累犯      │處有期徒刑拾陸年。扣案如附表│
│    │編號  │                          │(九)編號之第一級毒品海洛因沒│
│    │        │                          │收銷燬之；未扣案之販賣第一級│
│    │        │                          │毒品所得新臺幣壹仟元沒收，如│
│    │        │                          │全部或一部不能沒收時，以其財│
│    │        │                          │產抵償之。                  │
├──┼────┼─────────────┼──────────────┤
│十一│如附表(四)│販賣第一級毒品，累犯      │處有期徒刑拾陸年。扣案如附表│
│    │編號  │                          │(九)編號之第一級毒品海洛因沒│
│    │        │                          │收銷燬之；未扣案之販賣第一級│
│    │        │                          │毒品所得新臺幣壹仟元沒收，如│
│    │        │                          │全部或一部不能沒收時，以其財│
│    │        │                          │產抵償之。                  │
├──┼────┼─────────────┼──────────────┤
│十二│如附表(四)│販賣第一級毒品，累犯      │處有期徒刑拾陸年。扣案如附表│
│    │編號  │                          │(九)編號之第一級毒品海洛因沒│
│    │        │                          │收銷燬之；未扣案之販賣第一級│
│    │        │                          │毒品所得新臺幣參仟元沒收，如│
│    │        │                          │全部或一部不能沒收時，以其財│
│    │        │                          │產抵償之。                  │
├──┼────┼─────────────┼──────────────┤
│十三│如附表(四)│共同販賣第一級毒品，累犯  │處有期徒刑拾陸年。扣案如附表│
│    │編號  │                          │(九)編號之第一級毒品海洛因沒│
│    │        │                          │收銷燬之；未扣案之販賣第一級│
│    │        │                          │毒品所得新臺幣壹仟元與己○○│
│    │        │                          │連帶沒收，如全部或一部不能沒│
│    │        │                          │收時，以其與己○○之財產連帶│
│    │        │                          │抵償之。                    │
├──┼────┼─────────────┼──────────────┤
│十四│如附表(四)│共同販賣第一級毒品，累犯  │處有期徒刑拾陸年。扣案如附表│
│    │編號  │                          │(九)編號之第一級毒品海洛因沒│
│    │        │                          │收銷燬之；未扣案之販賣第一級│
│    │        │                          │毒品所得新臺幣參仟元與己○○│
│    │        │                          │連帶沒收，如全部或一部不能沒│
│    │        │                          │收時，以其與己○○之財產連帶│
│    │        │                          │抵償之。                    │
├──┼────┼─────────────┼──────────────┤
│十五│如附表(五)│共同販賣第一級毒品，累犯  │處有期徒刑拾陸年。扣案如附表│
│    │編號  │                          │(九)編號之第一級毒品海洛因沒│
│    │        │                          │收銷燬之；未扣案之販賣第一級│
│    │        │                          │毒品所得新臺幣壹仟元與己○○│
│    │        │                          │連帶沒收，如全部或一部不能沒│
│    │        │                          │收時，以其與己○○之財產連帶│
│    │        │                          │抵償之。                    │
├──┼────┼─────────────┼──────────────┤
│十六│如附表(六)│販賣第一級毒品，累犯      │處有期徒刑拾陸年。扣案如附表│
│    │編號  │                          │(九)編號之第一級毒品海洛因沒│
│    │        │                          │收銷燬之；未扣案之販賣第一級│
│    │        │                          │毒品所得新臺幣壹仟元沒收，如│
│    │        │                          │全部或一部不能沒收時，以其財│
│    │        │                          │產抵償之。                  │
├──┼────┼─────────────┼──────────────┤
│十七│如附表(六)│共同販賣第一級毒品，累犯  │處有期徒刑拾陸年。扣案如附表│
│    │編號  │                          │(九)編號之第一級毒品海洛因沒│
│    │        │                          │收銷燬之；未扣案之販賣第一級│
│    │        │                          │毒品所得新臺幣壹仟元與己○○│
│    │        │                          │連帶沒收，如全部或一部不能沒│
│    │        │                          │收時，以其與己○○之財產連帶│
│    │        │                          │抵償之。                    │
├──┼────┼─────────────┼──────────────┤
│十八│如附表(六)│共同販賣第一級毒品，累犯  │處有期徒刑拾陸年。扣案如附表│
│    │編號  │                          │(九)編號之第一級毒品海洛因沒│
│    │        │                          │收銷燬之；未扣案之販賣第一級│
│    │        │                          │毒品所得新臺幣壹仟元與己○○│
│    │        │                          │連帶沒收，如全部或一部不能沒│
│    │        │                          │收時，以其與己○○之財產連帶│
│    │        │                          │抵償之。                    │
└──┴────┴─────────────┴──────────────┘
附表(八)：己○○之科刑部份
┌──┬────┬─────────────┬──────────────┐
│編號│犯罪行為│  罪                  名  │   宣        告        刑   │
├──┼────┼─────────────┼──────────────┤
│ 一 │如附表(四)│共同販賣第一級毒品        │處有期徒刑捌年。扣案如附表(九)│
│    │編號  │                          │編號之第一級毒品海洛因沒收│
│    │        │                          │銷燬之；未扣案之販賣第一級毒│
│    │        │                          │品所得新臺幣壹仟元與丁○○連│
│    │        │                          │帶沒收，如全部或一部不能沒收│
│    │        │                          │時，以其與丁○○之財產連帶抵│
│    │        │                          │償之。                      │
├──┼────┼─────────────┼──────────────┤
│ 二 │如附表(四)│共同販賣第一級毒品        │處有期徒刑捌年。扣案如附表(九)│
│    │編號  │                          │編號之第一級毒品海洛因沒收│
│    │        │                          │銷燬之；未扣案之販賣第一級毒│
│    │        │                          │品所得新臺幣參仟元與丁○○連│
│    │        │                          │帶沒收，如全部或一部不能沒收│
│    │        │                          │時，以其與丁○○之財產連帶抵│
│    │        │                          │償之。                      │
├──┼────┼─────────────┼──────────────┤
│ 三 │如附表(五)│共同販賣第一級毒品        │處有期徒刑捌年。扣案如附表(九)│
│    │編號  │                          │編號之第一級毒品海洛因沒收│
│    │        │                          │銷燬之；未扣案之販賣第一級毒│
│    │        │                          │品所得新臺幣壹仟元與丁○○連│
│    │        │                          │帶沒收，如全部或一部不能沒收│
│    │        │                          │時，以其與丁○○之財產連帶抵│
│    │        │                          │償之。                      │
├──┼────┼─────────────┼──────────────┤
│ 四 │如附表(六)│共同販賣第一級毒品        │處有期徒刑捌年。扣案如附表(九)│
│    │編號  │                          │編號之第一級毒品海洛因沒收│
│    │        │                          │銷燬之；未扣案之販賣第一級毒│
│    │        │                          │品所得新臺幣壹仟元與丁○○連│
│    │        │                          │帶沒收，如全部或一部不能沒收│
│    │        │                          │時，以其與丁○○之財產連帶抵│
│    │        │                          │償之。                      │
├──┼────┼─────────────┼──────────────┤
│ 五 │如附表(六)│共同販賣第一級毒品        │處有期徒刑捌年。扣案如附表(九)│
│    │編號  │                          │編號之第一級毒品海洛因沒收│
│    │        │                          │銷燬之；未扣案之販賣第一級毒│
│    │        │                          │品所得新臺幣壹仟元與丁○○連│
│    │        │                          │帶沒收，如全部或一部不能沒收│
│    │        │                          │時，以其與丁○○之財產連帶抵│
│    │        │                          │償之。                      │
└──┴────┴─────────────┴──────────────┘
附表(九)：扣案物品
┌──┬──────────┬─────────┬────┬──────┐
│編號│  扣案物品名稱      │    數     量     │ 所有人 │  備   註   │
├──┼──────────┼─────────┼────┼──────┤
│  │第一級毒品海洛因    │壹包(驗餘數量0.339│戊○○  │於附表(五)編號│
│    │                    │1 公克)           │        │之時間完成│
│    │                    │                  │        │交易後，當場│
│    │                    │                  │        │為警查獲。  │
├──┼──────────┼─────────┼────┼──────┤
│  │第一級毒品海洛因    │陸包【其中5包合計 │丁○○  │於99年4月28 │
│    │                    │淨重6.05公克(驗餘 │        │日下午11時25│
│    │                    │淨重5.94公克)；其 │        │分許，在台中│
│    │                    │中1包淨重0.60公克(│        │縣霧峰鄉中正│
│    │                    │驗餘淨重0.53公克) │        │路霧峰農工前│
│    │                    │】                │        │，在丁○○同│
│    │                    │                  │        │車友人陳海恩│
│    │                    │                  │        │包包內扣得。│
├──┼──────────┼─────────┼────┼──────┤
│  │第二級毒品甲基安非他│壹大包、壹小包( 驗│丁○○  │同上        │
│    │命                  │前純質淨重約19.74 │        │            │
│    │                    │公克)             │        │            │
├──┼──────────┼─────────┼────┼──────┤
│  │電子磅秤            │壹台              │丁○○  │同上        │
├──┼──────────┼─────────┼────┼──────┤
│  │NOKIA行動電話       │壹支(無SIM卡)     │丁○○  │同上        │
│    │IMEI：              │                  │        │            │
│    │000000000000000     │                  │        │            │
├──┼──────────┼─────────┼────┼──────┤
│  │NOKIA行動電話       │壹支(無SIM卡)     │丁○○  │同上        │
│    │IMEI：              │                  │        │            │
│    │0000000000000000    │                  │        │            │
├──┼──────────┼─────────┼────┼──────┤
│  │易利信行動電話      │壹支(無SIM卡)     │丁○○  │同上        │
│    │IMEI：              │                  │        │            │
│    │00000000000000000   │                  │        │            │
├──┼──────────┼─────────┼────┼──────┤
│  │NOKIA行動電話       │壹支(含0000-000000│丁○○  │同上        │
│    │IMEI：              │號SIM卡1張)       │        │            │
│    │000000000000000     │                  │        │            │
├──┼──────────┼─────────┼────┼──────┤
│    │易利信行動電話      │壹支(含0000-000000│丁○○  │同上        │
│  │IMEI：              │號SIM卡1張)       │        │            │
│    │000000000000000     │                  │        │            │
├──┼──────────┼─────────┼────┼──────┤
│  │MOTOROLA行動電話    │壹支(無SIM卡)     │丁○○  │同上        │
│    │IMEI：              │                  │        │            │
│    │000000000000000     │                  │        │            │
└──┴──────────┴─────────┴────┴──────┘
附表(十)：丁○○、賴政宏販賣第一級毒品海洛因予不詳之人
┌──┬─────┬──────┬───┬────┬────────────┬────┐
│編號│ 犯罪時間 │犯 罪 地 點 │行為人│販賣對象│犯     罪     方     法 │不法所得│
├──┼─────┼──────┼───┼────┼────────────┼────┤
│  │99 年 2 月│臺中市○○路│丁○○│不詳之人│不詳之人先與丁○○談妥洽│3000元  │
│    │9 日 10 時│上某處      │己○○│        │購第一級毒品海洛因之數量│        │
│    │8 分許    │            │      │        │及價格後，丁○○於左揭時│        │
│    │          │            │      │        │間以持用之門號0000-00000│        │
│    │          │            │      │        │7號行動電話與己○○所持 │        │
│    │          │            │      │        │用之門號0000-000000號行 │        │
│    │          │            │      │        │動電話相互聯絡，丁○○要│        │
│    │          │            │      │        │己○○前往左開地點，交付│        │
│    │          │            │      │        │第一級毒品海洛因（約重0.│        │
│    │          │            │      │        │65公克）予該人，並收取現│        │
│    │          │            │      │        │金新臺幣（下同）3000 元 │        │
│    │          │            │      │        │，其中每1000元中之150 元│        │
│    │          │            │      │        │（即共450元）作為己○○ │        │
│    │          │            │      │        │運交毒品之報酬，其餘現金│        │
│    │          │            │      │        │（2550元）則轉交丁○○所│        │
│    │          │            │      │        │有。                    │        │
└──┴─────┴──────┴───┴────┴────────────┴────┘
附錄論罪科刑法條：
毒品危害防制條例第4條
製造、運輸、販賣第一級毒品者，處死刑或無期徒刑；處無期徒
刑者，得併科新臺幣 2 千萬元以下罰金。
製造、運輸、販賣第二級毒品者，處無期徒刑或 7 年以上有期
徒刑，得併科新臺幣 1 千萬元以下罰金。
製造、運輸、販賣第三級毒品者，處 5 年以上有期徒刑，得併
科新臺幣 7 百萬元以下罰金。
製造、運輸、販賣第四級毒品者，處 3 年以上 10 年以下有期
徒刑，得併科新臺幣 3 百萬元以下罰金。
製造、運輸、販賣專供製造或施用毒品之器具者，處 1 年以上
7 年以下有期徒刑，得併科新臺幣 1 百萬元以下罰金。
前五項之未遂犯罰之。


司法院資訊處製作；財團法人民間司法改革基金會備份。
